【裁判字號】    94,訴,2690
【裁判日期】    950414
【裁判案由】    毒品危害防制條例
【裁判全文】
臺灣臺中地方法院刑事判決              94年度訴字第2690號
公  訴  人  臺灣臺中地方法院檢察署檢察官
被      告  甲○○
指定辯護人  本院義務辯護人 賈俊益律師
被      告  戊○○
選任辯護人  黃文崇律師
被      告  庚○○
指定辯護人  本院義務辯護人  趙建興律師
被      告  子○○
指定辯護人  本院公設辯護人  辰○○
被      告  丑○○
指定辯護人  本院義務辯護人 許哲嘉律師
上列被告等因違反毒品危害防制條例案件，經檢察官提起公訴（
九十四年度偵字第一０八四七號、第一一一二七號、第一一一二
八號），本院判決如下：
    主    文
甲○○共同連續販賣第一級毒品，累犯，處無期徒刑，褫奪公權
終身。扣案如附表一編號一所示之第一級毒品海洛因陸包（驗餘
合計淨重捌點陸伍公克），沒收銷燬之；扣案之海洛因外包裝袋
陸個（共重點肆伍公克）、如附表一編號三所示之磅秤貳台、
編號四所示之空夾鍊袋拾壹包、編號八所示之行動電話機壹具（
含門號0000000000號之ＳＩＭ卡壹張）、如附表二編
號四所示之行動電話機壹具（含門號0000000000號之
ＳＩＭ卡壹張）均沒收，因販賣第一級毒品所得財物新臺幣拾玖
萬捌仟元沒收之，如全部或一部不能沒收時，以其財產抵償之。
又連續販賣第二級毒品，累犯，處有期徒刑捌年，褫奪公權伍年
。扣案如附表一編號二所示之第二級毒品甲基安非他命包（驗
餘毛重拾伍點零伍柒公克）沒收銷燬之；扣案之甲基安非他命外
包裝袋個、如附表一編號三所示之磅秤貳台、編號四所示之空
夾鍊袋拾壹包、編號八所示之行動電話機壹具（含門號0000
000000號之ＳＩＭ卡壹張）、如附表二編號四所示之行動
電話機壹具（含門號0000000000號之ＳＩＭ卡壹張）
均沒收，因販賣第二級毒品所得財物新臺幣貳萬元沒收之，如全
部或一部不能沒收時，以其財產抵償之。應執行無期徒刑，褫奪
公權終身；扣案如附表一編號一所示之第一級毒品海洛因陸包（
驗餘合計淨重捌點陸伍公克）、如附表一編號二所示之第二級毒
品甲基安非他命包（驗餘毛重拾伍點零伍柒公克）均沒收銷燬
之，扣案之海洛因外包裝袋陸個（共重點肆伍公克）、甲基安
非他命外包裝袋個、如附表一編號三所示之磅秤貳台、編號四
所示之空夾鍊袋拾壹包、編號八所示之行動電話機壹具（含門號
0000000000號之ＳＩＭ卡壹張）、如附表二編號四所
示之行動電話機壹具（含門號0000000000號之ＳＩＭ
卡壹張）均沒收，因販賣第一級毒品所得財物新臺幣拾玖萬捌仟
元、因販賣第二級毒品所得財物新臺幣貳萬元，均沒收之，如全
部或一部不能沒收時，均以其財產抵償之。
戊○○共同連續販賣第一級毒品，處有期徒刑玖年，褫奪公權陸
年。扣案附表一編號一所示之第一級毒品海洛因陸包（驗餘合計
淨重捌點陸伍公克），沒收銷燬之；扣案之海洛因外包裝袋陸個
（共重點肆伍公克）、如附表一編號三所示之磅秤貳台、編號
四所示之空夾鍊袋拾壹包、編號八所示之行動電話機壹具（含門
號0000000000號之ＳＩＭ卡壹張）、如附表二編號四
所示之行動電話機壹具（含門號0000000000號之ＳＩ
Ｍ卡壹張）均沒收，因販賣第一級毒品所得財物新臺幣玖萬玖仟
元沒收之，如全部或一部不能沒收時，以其財產抵償之。
子○○連續販賣第一級毒品，累犯，處無期徒刑，褫奪公權終身
。扣案如附表三編號一所示之第一級毒品海洛因肆包（驗餘合計
淨重壹點貳柒公克），沒收銷燬之；扣案之海洛因外包裝袋肆個
（共重貳點公克）、如附表三編號四所示之電子磅秤壹台、
編號五所示之帳冊小紙張貳張、編號六所示之空夾鍊袋壹包、編
號九、十所示之行動電話機貳具（含門號0000000000
號之ＳＩＭ卡壹張）均沒收，因販賣第一級毒品所得財物新臺幣
拾萬貳仟元沒收之，如全部或一部不能沒收時，以其財產抵償之
。又連續販賣第二級毒品，累犯，處有期徒刑玖年，褫奪公權陸
年。扣案如附表三編號二所示之第二級毒品甲基安非他命玖包（
實稱毛重拾貳點玖玖公克）沒收銷燬之；扣案之甲基安非他命
外包裝袋玖個、如附表三編號四所示之電子磅秤壹台、編號五所
示之帳冊小紙張貳張、編號六所示之空夾鍊袋壹包、編號九、十
所示之行動電話機貳具（含門號0000000000號之ＳＩ
Ｍ卡壹張）均沒收，因販賣第二級毒品所得財物新臺幣萬元沒
收之，如全部或一部不能沒收時，以其財產抵償之。應執行無期
徒刑，褫奪公權終身；扣案如附表三編號一所示之第一級毒品海
洛因肆包（驗餘合計淨重壹點貳柒公克）、扣案如附表三編號二
所示之第二級毒品甲基安非他命玖包（實稱毛重拾貳點玖玖公
克），均沒收銷燬之；扣案之海洛因外包裝袋肆個（共重貳點
公克）、如附表三編號四所示之電子磅秤壹台、編號五所示之
帳冊小紙張貳張、編號六所示之空夾鍊袋壹包、編號九、十所示
之行動電話機貳具（含門號0000000000號之ＳＩＭ卡
壹張）、扣案之甲基安非他命外包裝袋玖個，均沒收，因販賣第
一級毒品所得財物新臺幣拾萬貳仟元、因販賣第二級毒品所得財
物新臺幣萬元均沒收之，如全部或一部不能沒收時，均以其財
產抵償之。
庚○○共同連續販賣第一級毒品，累犯，處無期徒刑，褫奪公權
終身。扣案如附表四編號一所示之第一級毒品海洛因壹包（驗餘
合計淨重壹點壹貳公克），沒收銷燬之；扣案之海洛因外包裝袋
壹個（重零點貳公克）、如附表四編號三所示之行動電話機壹
具（含門號0000000000號之ＳＩＭ卡壹張）均沒收，
因販賣第一級毒品所得財物新臺幣壹萬元沒收之，如全部或一部
不能沒收時，以其財產抵償之。
丑○○無罪。
    事    實
一、甲○○曾於民國七十九年間，因犯偽造有價證券罪，經臺灣
    高等法臺中分院於八十四年五月八日判處有期徒刑一年九月
    確定，另於八十二年間，因違反槍砲彈藥刀械管制條例案件
    ，經本院於九十二年五月十二日判處有期徒刑五月確定，上
    揭二罪嗣於九十二年八月四日定應執行刑有期徒刑二年確定
    ，另於八十五年間，因違反妨害兵役治罪條例案件，於八十
    五年十一月十五日經臺灣南投地方法院判處有期徒刑二月確
    定，經接續執行後，於九十三年一月十四日縮短刑期假釋出
    監，嗣未經撤銷假釋，於九十三年十一月九日因縮刑期滿以
    已執行論。子○○前曾於九十一年、九十二年間，各因犯違
    反毒品危害防制條例、偽造文書等罪，先後經法院各判處有
    期徒刑一年二月、五月確定，嗣並經定應執行刑有期徒刑一
    年五月確定，經接續執行後，於九十三年十月二十日縮短刑
    期假釋出監，嗣未經撤銷假釋，於九十四年一月二日因縮刑
    期滿以已執行論。庚○○曾於九十一年間，因犯偽造貨幣罪
    ，經本院於九十一年十一月十一日判處有期徒刑二年六月確
    定，於九十三年七月二十日縮短刑期假釋出監，嗣未經撤銷
    假釋，於九十四年一月七日因縮刑期滿以已執行論。
二、甲○○綽號「阿裕」、「阿如」、「裕董」，明知海洛因、
    甲基安非他命（起訴書誤載為安非他命）各屬毒品危害防制
    條例第二條所管制之第一級、第二級毒品，且因染有施用毒
    品之惡習，為賺取所需，竟基於意圖營利之概括犯意，而連
    續為以下（一）至（七）之販賣第一級毒品海洛因之犯行：
（一）甲○○與戊○○共同基於意圖營利而販賣第一級毒品海洛
      因（下稱海洛因）之概括犯意聯絡，自九十四年五月中旬
      起至同年六月十九日止，由同居女友戊○○在臺中市○○
      街一四０號三樓之六住處幫忙接聽電話，辛○○則於上揭
      時間內，均先以其所使用之門號0000000000號
      、0000000000號行動電話或其他不詳之電話，
      撥打甲○○、戊○○所使用之門號0000000000
      號、0000000000號行動電話，與前來接聽電話
      之甲○○或戊○○約定欲購買數量不詳之海洛因，代價每
      一小包海洛因為新台幣（下同）五千元，待價格、數量洽
      妥後，即約定地點交易，之後由甲○○將海洛因置於分裝
      袋中，並攜至臺中市○○路與漢口路附近交付予辛○○，
      或由辛○○前往甲○○位於臺中市○○街一四０號三樓之
      六住處取貨，以此方式共計販賣海洛因予辛○○四次，每
      次均收取五千元代價；又於同年五月中旬某日，甲○○、
      戊○○復再與庚○○共同基於意圖營利而販賣海洛因之概
      括犯意聯絡，由甲○○將海洛因置於分裝袋中，交由庚○○攜至臺中市○○路與漢口路附近交付予辛○○，並當場
      收取五千元，庚○○再將該五千元轉交予甲○○，而以此
      方式販賣海洛因予辛○○一次（採最有利於甲○○、戊○○、庚○○之認定）。合計甲○○、戊○○販賣海洛因予
      辛○○之所得為二萬五千元。
（二）甲○○與戊○○共同基於意圖營利而販賣海洛因之概括犯
      意聯絡，自九十四年五月中旬起至同年六月初某日止，由
      同居女友戊○○在臺中市○○街一四０號三樓之六住處幫
      忙接聽電話。乙○○則於上揭時間內，每隔一星期至十五
      日不等之期間，以其所使用之門號0000000000
      號電話或公共電話，撥打甲○○、戊○○所使用之000
      0000000號行動電話，每次均與前來接聽電話之甲○○或戊○○約定欲購買數量約一錢之海洛因，每錢代價
      為一萬七千元，待價格、數量洽妥後，甲○○即將海洛因
      置於分裝袋中，攜至臺中市○○路上之漢口國中交付予乙○○，每次並當場收取一萬七千元，而以此方式販賣海洛
      因予乙○○四次（應採最有利於甲○○、戊○○之認定）
      。合計甲○○、戊○○合計販賣海洛因予乙○○之所得為
      六萬八千元。
（三）甲○○復與戊○○共同基於意圖營利而販賣海洛因之概括
      犯意聯絡，自九十四年五月中旬起至同年六月下旬某日止
      ，由同居女友戊○○在臺中市○○街一四０號三樓之六住
      處幫忙接聽電話。庚○○則於上揭時間內，均先以其所使
      用之門號0000000000號行動電話，撥打甲○○
      、戊○○所使用之門號0000000000號、000
      0000000號行動電話，與前來接聽電話之甲○○或
      戊○○約定欲購買數量不詳之海洛因，代價為每一小包海
      洛因一千元或八千五百元，待價格、數量洽妥後，即約定
      地點交易。其中前三次，由甲○○將海洛因置於分裝袋中
      ，由庚○○前往上揭甲○○上揭住處取貨，每次並當場交
      付一千元予甲○○，而以此方式販賣海洛因予庚○○三次
      ；最後一次則由甲○○將海洛因置於分裝袋中，由庚○○
      前往上揭甲○○上揭住處取貨，並當場交付三千元予甲○○（另尚有五千五百元未給付），而以此方式販賣海洛因
      予庚○○一次（採最有利於甲○○、戊○○之認定）。合
      計甲○○、戊○○販賣海洛因予庚○○之所得為六千元。
（四）甲○○復自九十四年三月底某日起至同年六月下旬某日止
      ，由寅○○先以其所使用之門號0000000000號
      行動電話，撥打甲○○所使用之門號000000000
      0號行動電話，每次均與甲○○約定欲購買數量不詳之海
      洛因，每次購買海洛因之代價為三千元，待價格、數量洽
      妥後，甲○○即將海洛因置於分裝袋中，攜至臺中市○○
      路與青海路口附近交付予寅○○，每次並當場收取三千元
      ，而以此方式販賣海洛因予寅○○二十次（應採最有利於
      甲○○之認定）。合計販賣海洛因予寅○○之所得為六萬
      元。
（五）甲○○再自九十四年四月間某日起至同年六月下旬某日止
      ，由卯○○先以其所使用之門號0000000000號
      行動電話，撥打甲○○所使用之門號000000000
      0號行動電話，每次均與甲○○約定欲購買數量不詳之海
      洛因，每次購買海洛因之代價為三千元，待價格、數量洽
      妥後，甲○○即將海洛因置於分裝袋中，攜至臺中市○○
      路與青海路口附近交付予卯○○，每次並當場收取三千元
      ，而以此方式販賣海洛因予卯○○五次（應採最有利於甲○○之認定）。合計販賣海洛因予卯○○之所得為一萬五
      千元。
（六）甲○○又自九十四年四月中旬某日起至同年五月下旬某日
      止，由子○○先以其所使用之門號0000000000
      號行動電話，撥打甲○○所使用之門號00000000
      00號行動電話，每次均與甲○○約定欲購買數量半錢之
      海洛因，每次購買海洛因之代價為九千元，待價格、數量
      洽妥後，甲○○即將海洛因置於分裝袋中，攜至臺中市○○○路與太原路口附近交付予子○○，每次並當場收取九
      千元，而以此方式販賣海洛因予子○○二次（應採最有利
      於甲○○之認定）。合計販賣海洛因予子○○之所得為一
      萬八千元。
（七）甲○○復於九十四年三月間某日，在臺中縣豐原市○○路
      三五四巷一０二號，以數量一錢、價格一萬六千元之海洛
      因，販賣海洛因予丑○○一次。共販賣海洛因予丑○○之
      所得為一萬六千元。
    甲○○另基於意圖營利，而販賣第二級毒品甲基安非他命之
    概括犯意，連續於九十四年四月中旬某日、四月下旬某日、
    五月下旬某日，由子○○先以其所使用之門號000000
    0000號行動電話，撥打甲○○所使用之門號00000
    00000號行動電話，每次均與甲○○約定欲購買數量不
    詳之第二級毒品甲基安非他命，每次購買甲基安非他命之代
    價各為七千元、六千元、七千元，待洽妥後，甲○○即將甲
    基安非他命置於分裝袋中，攜至臺中市○○○路與太原路口
    附近交付予子○○，每次各當場收取七千元、六千元、七千
    元，而以此方式共販賣甲基安非他命予子○○三次（應採最
    有利於甲○○之認定）。合計販賣甲基安非他命予子○○之
    所得為二萬元。
    嗣於九十四年六月二十八日下午一時五分許，為警在臺中市
    ○○街一四０號三樓之六當場查獲，並扣得甲○○所有供販
    賣第一級毒品所用之如附表一編號一所示之第一級毒品海洛
    因六包（驗餘合計淨重八點六五公克）、供販賣第二級毒品
    所用之如附表一編號二所示之第二級毒品甲基安非他命三包
    （實稱毛重十五點零七七公克）、供販賣第一、二級毒品所
    用之海洛因外包裝袋六個（共重三點四五公克）、甲基安非
    他命外包裝袋三個（惟外包裝袋上之標籤紙九張係警方人員
    為識別之用所貼上，非屬甲○○所有，故應除外）、如附表
    一編號三所示之磅秤二台、編號四所示之空夾鍊袋十一包、
    編號八所示之行動電話機一具（含門號000000000
    0號之ＳＩＭ卡一張）、甲○○所有供戊○○使用供販賣第
    一、二級毒品所用之如附表二編號四所示之行動電話機一具
    （含門號0000000000號之ＳＩＭ卡一張）。
三、子○○綽號「馬路」，明知海洛因為毒品危害防制條例第二
    條所管制之第一級毒品，竟基於意圖營利而販賣海洛因之概
    括犯意，而連續為以下販賣海洛因之犯行：
（一）自九十四年一月二十一日起至同年五月十七日止，由巳○○先以其所使用之門號0000000000號行動電話
      ，撥打子○○所使用之門號0000000000號行動
      電話，每次均與子○○約定欲購買數量不詳之海洛因，每
      次購買海洛因之代價為一千元，待價格、數量洽妥後，子
      ○○即將海洛因置於分裝袋中，攜至臺中縣后里鄉○○路
      與成功路口附近交付予巳○○，每次並當場收取一千元，
      而以此方式販賣海洛因予巳○○十次（應採最有利於子○○之認定）。合計販賣海洛因予巳○○之所得為一萬元。
（二）復自九十四年二月間某日起至同年六月初某日止，由寅○○先以其所使用之門號0000000000號行動電話
      ，撥打子○○所使用之門號0000000000號行動
      電話，每次均與子○○約定欲購買數量不詳之海洛因，每
      次購買海洛因之代價為三千元，待價格、數量洽妥後，子
      ○○裕即將海洛因置於分裝袋中，攜至臺中縣潭子鄉○○
      路某處交付予寅○○，每次並當場收取三千元，而以此方
      式販賣海洛因予寅○○十五次（應採最有利於子○○之認
      定）。合計販賣海洛因予寅○○之所得為四萬五千元。
（三）再自九十四年二月間某日起至同年六月初某日止，由卯○○先以其所使用之門號0000000000號行動電話
      ，撥打子○○所使用之門號0000000000號行動
      電話，每次均與子○○約定欲購買數量不詳之海洛因，每
      次購買海洛因之代價為三千元，待價格、數量洽妥後，子
      ○○即將海洛因置於分裝袋中，攜至臺中縣潭子鄉○○路
      某處交付予卯○○，每次並當場收取三千元，而以此方式
      販賣海洛因予卯○○十五次（應採最有利於子○○之認定
      ）。合計販賣海洛因予卯○○之所得為四萬五千元。
（四）復先後於九十四年五月中旬間某日、同年五月二十三日，
      由庚○○先以其所使用之門號0000000000號行
      動電話，撥打子○○所使用之門號0000000000
      號行動電話，每次均與子○○約定欲購買數量不詳之海洛
      因，每次購買海洛因之代價為一千元，待價格、數量洽妥
      後，子○○即將海洛因置於分裝袋中，攜至約定之不詳地
      點交付予庚○○，每次並當場收取一千元，而以此方式販
      賣海洛因予庚○○二次。合計販賣海洛因予庚○○之所得
      為二千元。
    另子○○明知甲基安非他命為毒品危害防制條例第二條所管
    制之第二級毒品，竟基於意圖營利而販賣甲基安非他命之概
    括犯意，而連續為以下之販賣甲基安非他命犯行：
（一）自九十四年三月中旬某日起至同年五月十六日止，由巳○○先以其所使用之門號0000000000號行動電話
      ，撥打子○○所使用之門號0000000000號行動
      電話，每次均與子○○約定欲購買數量不詳之甲基安非他
      命，每次購買之甲基安非他命代價為一千元，待價格、數
      量洽妥後，子○○即將甲基安非他命置於分裝袋中，攜至
      臺中縣后里鄉○○路與成功路口附近交付予巳○○，每次
      並當場收取一千元，而以此方式販賣甲基安非他命予巳○○十次（應採最有利於子○○之認定）。合計販賣甲基安
      非他命予巳○○之所得為一萬元。
（二）又自九十四年四月初某日起至同年六月二十日止，由壬○○先以其所使用之門號0000000000號行動電話
      ，撥打子○○所使用之門號0000000000號行動
      電話，每次均與子○○約定欲購買數量不詳之甲基安非他
      命，每次購買甲基安非他命之代價為一千元，待價格、數
      量洽妥後，子○○即將甲基安非他命置於分裝袋中，攜至
      臺中縣后里鄉○○路與成功路附近交付予壬○○，每次並
      當場收取一千元，而以此方式販賣甲基安非他命予壬○○
      十次（應採最有利於子○○之認定）。合計販賣甲基安非
      他命予壬○○之所得為一萬元。
（三）再於九十四年五、六月間，由丙○○先以其所使用之門號
      0000000000號行動電話，撥打子○○所使用之
      門號0000000000號行動電話，每次均與子○○
      約定欲購買數量不詳之甲基安非他命，每次購買甲基安非
      他命之代價為五千元，待價格、數量洽妥後，子○○即將
      甲基安非他命置於分裝袋中，各攜至臺中市○○路○段六
      四二號之之三目凱薩大廈、臺中市○○路○段六七二號合
      作金庫銀行前交付予丙○○，每次並當場收取五千元，而
      以此方式販賣甲基安非他命予丙○○二次。合計販賣甲基
      安非他命予丙○○之所得為一萬元。
    嗣於九十四年七月四日下午五時二十五分許，為警持搜索票
    在臺中市○○路○段二一八巷六之七弄六之一０號當場查獲
    子○○，並扣得子○○所有供販賣之如附表三編號一所示之
    第一級毒品海洛因四包（驗餘合計淨重一點二七公克）、如
    附表三編號二所示之第二級毒品甲基安非他命九包（實稱毛
    重十二點九九三公克）、供其販賣毒品所用之海洛因外包裝
    袋四個（共重二點三三公克）、如附表三編號四所示之電子
    磅秤一台、編號五所示之帳冊小紙張二張、編號六所示之空
    夾鍊袋一包、編號九、十所示之行動電話機二具（含門號0
    000000000號之ＳＩＭ卡一張）、甲基安非他命外
    包裝袋九個（惟外包裝袋上之標籤紙十八張係警方人員為識
    別之用所貼上，不屬於子○○所有，故應除外）。
四、庚○○綽號「老鷹」，明知海洛因為毒品危害防制條例所管
    制之第一級毒品，竟基於意圖營利而販賣海洛因之概括犯意
    ，除上揭與甲○○、戊○○共同販賣海洛因予辛○○而獲利
    五千元外，復連續為以下之販賣海洛因犯行：
（一）於九十四年五月底某日，由癸○○以其所使用之門號00
      00000000號行動電話，撥打庚○○所使用之門號
      0000000000號行動電話，與庚○○約定欲購買
      數量不詳之海洛因一包，價格為二千元，庚○○旋將海洛
      因置於分裝袋中，攜至臺中市○○區○○路一七六巷八八
      號交付予癸○○，並當場收取二千元，而以此方式販賣海
      洛因予癸○○一次。合計販賣海洛因予癸○○之所得為二
      千元。
（二）復於九十四年四、五月間某日，由庚○○先以其所使用之
      門號0000000000號行動電話，撥打己○○所使
      用之門號0000000000號、000000000
      0號行動電話，每次均與庚○○約定欲購買數量不詳之海
      洛因，每次購買海洛因之代價為一千元，待價格、數量洽
      妥後，庚○○即將海洛因置於分裝袋中，連續二次攜至約
      定之臺中市○○街某處交付予己○○、另一次則攜至臺中
      市○○路二六四巷口交付己○○，每次均當場收取一千元
      ，而以此方式販賣海洛因予己○○三次。合計販賣海洛因
      予己○○之所得為三千元（採最有利於庚○○之認定）。
    嗣於九十四年七月四日下午五時二十五分許，為警持搜索票
    在臺中市○○路○段二一八巷六之七弄六之一０號當場查獲
    庚○○，並扣得庚○○所有供販賣之如附表四編號一所示之
    第一級毒品海洛因一包（驗餘合計淨重一點一二公克）、販
    賣毒品海洛因所用之外包裝袋一個（重零點三二公克）、如
    附表四編號三所示之行動電話機一具（含門號000000
    0000號之ＳＩＭ卡一張）。
五、案經臺南縣警察局移送臺灣臺中地方法院檢察署檢察官偵查
    起訴。
    理    由
壹、被告甲○○、戊○○、子○○、庚○○、丑○○等人之指定
    辯護人、選任辯護人辯稱本案證人辛○○等人於警詢及偵訊
    中所為之陳述，係屬審判外之陳述，均無證據能力部分：
    按被告以外之人於偵查中向檢察官所為之陳述，除顯有不可
    信之情況者外，得為證據；又按被告以外之人於檢察事務官
    、司法警察官或司法警察調查中所為之陳述，與審判中不符
    時，其先前之陳述具有較可信之特別情況，且為證明犯罪事
    實存否所必要者，得為證據，刑事訴訟法第一百五十九條之
    一第二項、第一百五十九條之二分別定有明文。查本案證人
    辛○○等人於偵查中之證詞業經具結程序，證人辛○○等人
    當知悉若證言有虛偽不實，須負偽證罪之刑責，證人辛○○
    等人既均經具結證言，足認其等於偵查中之證言並無顯不可
    信之情況，自具有證據能力。又查本件之證人（含共同被告
    ）於警詢中證述之情節，與偵查中具結後證述之情節大均一
    致（詳見後述），況其等於警詢中之陳述均出於自由之意思
    為之，且陳述之時點較接近於事實發生之時點，陳述之內容
    係其等親自見聞之事，是其等於警詢陳述當時之客觀情況具
    有較可信之特別情況，則其等於警詢中所為之陳述，應具有
    可信之特別情況，且為證明本件犯罪事實存否所必要，揆諸
    前開說明，應認有證據能力，是被告甲○○、戊○○、子○○、庚○○、丑○○等人之指定辯護人、選任辯護人辯稱證
    人辛○○等人於警詢及偵訊中所為之陳述，係屬審判外之陳
    述，均無證據能力云云，應屬無據，合先敘明。
貳、被告甲○○、戊○○、子○○、庚○○有罪部分：
一、訊據被告甲○○、戊○○、子○○、庚○○固均坦承扣案之
    物均係渠等所有或所使用之物，惟均矢口否認有何販賣海洛
    因或甲基安非他命之犯行。被告甲○○辯稱：扣案之海洛因
    、甲基安非他命係供伊自己施用，未將海洛因販賣予證人辛○○、乙○○、寅○○、卯○○、庚○○、子○○、丑○○
    等七人（下稱辛○○等七人）施用，亦未販賣甲基安非他命
    予證人子○○施用，所有之海洛因均係與證人辛○○等七人
    合資購買以便施用，甲基安非他命亦係與證人子○○合資購
    買，因一次大量購買較便宜云云；被告戊○○則辯稱：係自
    九十四年五月中旬方至上揭被告甲○○租處居住，且不知被
    告甲○○有販賣毒品之犯行，亦無代為接聽電話接洽對方購
    買毒品事宜，不知道被告甲○○有無販賣或與他人合資購買
    毒品之情，一切均不知情云云；被告子○○則以：扣案之海
    洛因、甲基安非他命係供自己施用，未曾將海洛因販賣予證
    人寅○○、卯○○、巳○○、亦未有販賣甲基安非他命予證
    人巳○○、壬○○、丙○○等三人施用，所有之海洛因均係
    與證人寅○○、卯○○合資購買以便施用，係無償提供甲基
    安非他命予證人壬○○施用，曾委託證人巳○○代為購買毒
    品，而其僅介紹丙○○向其友人購買甲基安非他命施用，並
    無販賣毒品之犯行云云置辯；被告庚○○則辯稱：未曾與被
    告甲○○、戊○○共同販賣海洛因予證人辛○○，亦無販賣
    海洛因予證人癸○○、己○○二人，且不認識證人辛○○云
    云，曾在被告甲○○住處拿過毒品施用而已云云。經查：
（一）被告甲○○、戊○○、庚○○確有上揭如事實欄二所示之
      共同連續販賣海洛因予證人辛○○之事實、被告甲○○、
      戊○○確有共同販賣海洛因予乙○○、庚○○之事實、被
      告甲○○確有上揭販賣毒品海洛因予證人寅○○、卯○○
      、子○○、丑○○、另販賣毒品甲基安非他命予證人子○○三次等事實，業據證人辛○○等七人分於警詢、偵查中
      證述在卷，分述如下：
   1、被告甲○○、戊○○及庚○○共同販賣第一級毒品部分：
 （1）證人辛○○於警詢時已明確證稱：「（問：你所施用之毒
      品係於何時、地？向何人所取得、價格為何、數量為何？
      你如供出毒品來源，因而破獲者，依法可獲減刑。）我是
      於九十四年三月初至五月底。我們都約在臺中市○○路與
      漢口路他們住處樓下向一名綽號阿裕之男子或姐仔之女子
      購買。每次購買新臺幣五千至一萬元的海洛因等毒品。」
      、「我每次向他們購買新臺幣五千約一公克海洛因。五千
      元海洛因毒品我大約使用三至四天之久。」、「我與阿裕
      與姐仔認識至今約六個多月之久。綽號阿裕與姐仔之真實
      姓名我不知道。平日都是我打給綽號阿裕與姐仔，阿裕的
      電話0000000000、姐仔的電話0000000
      000，與他們聯絡。沒有任何仇怨。」、「我都是到他
      們住處，我以行動電話0000000000、0000
      000000打給阿裕0000000000或姐仔00
      00000000與他們聯繫購買毒品。」、「我向阿裕
      與姐仔他們兩個人購買海洛因毒品共四次左右，金額約一
      萬五千餘元，有時阿裕不在就向姐仔購買，姐仔不在就向
      阿裕購買，有時候送毒品是由綽號老鷹之男子出面交易毒
      品給我。」、「我向阿裕、姐仔購買毒品是從九十四年三
      月初開始至五月底左右。每次約定時間不定，大多是晚上
      較多，約在臺中市○○路與漢口路他們住屋處附近交易。
      」、「我先以電話與他們聯絡後，他們再約定時間、地點
      見面後，我先給他錢，他才將毒品交給我或叫老鷹之男子
      事後拿毒品給我。」、「（問：警方提供甲○○，是否販
      毒予你之阿裕之人？）是的，是他。」、「（問：警方提
      供戊○○，是否販毒予你姐仔之人？）是的，是她。」、
      「（問：警方提供庚○○，是否販毒予你之老鷹之人？）
      是的，是他。」、「（問：你與甲○○、戊○○平時電話
      聯絡是做何事？）我們聯絡都是準備要交易毒品，每次購
      買五千元。」等語（見九十四年度偵字第一一一二七號偵
      查卷第一０九頁反面至一一一頁反面、九十四年度偵字第
      一０八四七號偵查卷第二三一頁至二三五頁）。經核與偵
      查中具結證稱之向被告甲○○、戊○○、庚○○購買毒品
      海洛因之交易情節大致相符（見九十四年度偵字第一一一
      二七號偵查卷第一三一頁至一三五頁、九十四年度偵字第
      一０八四七號偵查卷第二六四頁至二六八頁）。又證人辛○○於本院審理時亦具結證稱：「（問：當時發簡訊『現
      在我朋友要半半，現在要處理，你幫我洗裝起來』是何意
      ？）『洗莊』是要幫我加葡萄糖，『半半』是要拿五千元
      的海洛因。」、「（問：上開簡訊是發給何人的？）甲○○。」、「（問：同日十八點三十分五十八秒發話給00
      00000000，接聽的是阿裕，是否甲○○？）是，
      當時接話的人是甲○○。」、「（同日十八時四十一分發
      話給0000000000，通聯內容是何意？）那時候
      是別人用的，接話的應該是戊○○，『洗０五』是加葡萄
      糖，順便拿一張五百的找人，因為是朋友要的。接話的人
      說好。」、「同日十八時五十分二十四秒，通話內容是何
      意？）我已經到甲○○家，那是當時甲○○、戊○○住處
      ，我叫他丟海洛因下來……。」、「（問：當天買賣內容
      為何？）本來要以五千元向甲○○買『半半』」的海洛因
      ，『半半』」指的是半錢的一半。」、「（問：約定在何
      處交貨？）甲○○住處樓下。」、「（當時甲○○有無將
      海洛因交給你？）有，甲○○從樓上丟下來，但我沒將錢
      交給甲○○。」、「我在甲○○住處樓下拿的，青海路、
      漢口路附近，就是甲○○住的附近。我每次拿的地方，都
      是甲○○住處，最後一次是用丟的。」、「（問：你向甲○○拿毒品，戊○○是否知道？）應該知道，我藥癮發作
      ，去那邊拿了之後，就馬上施用。」等語（見本院刑事卷
      二，第四二頁至四五頁）。顯見證人辛○○就何如向被告
      甲○○、戊○○、庚○○購買毒品之事實於警、偵訊、本
      院審理時證述明確，且其購買毒品之方式、時間、過程先
      後之證述並無不一之情形，是證人辛○○之證言應屬可採
      。雖證人辛○○事後於本院審理時改證稱：警詢時因藥癮
      發作，人不舒服，說錯話，偵訊時係隨便講庚○○曾交付
      其三次毒品，其不認識庚○○，更沒見過庚○○云云。惟
      依證人辛○○之警訊筆錄之製作地點係在臺中看守所為之
      等情觀之，證人辛○○於警詢時所為之陳述，應係出於自
      由意思為之甚明。又以證人辛○○於警詢時猶證稱與被告
      甲○○、戊○○、庚○○等人並不熟識等語，且證人辛○○係經警方提示六名不同男人照片而指認出被告甲○○、
      庚○○，若證人辛○○真未見過被告甲○○、庚○○，又
      如何能於警詢時正確指認被告甲○○、庚○○即係綽號「
      阿裕」、「老鷹」之人。況證人辛○○於於檢察官偵查中
      亦具結證稱向被告甲○○、戊○○、庚○○購買海洛因之
      事實，證述內容亦十分詳實，顯非隨意杜撰，而屬意思自
      主之陳述，則其事後證稱於警、偵訊中所為之陳述係因藥
      癮發作所致云云，即不足採信。參以證人辛○○於本院審
      理時亦證稱在審理前在拘留所時，被告甲○○、庚○○曾
      向其說對其不錯，為何要害他們等語，顯見證人辛○○審
      理時所為上開證言，應係受被告甲○○、庚○○影響，而
      屬事後迴護被告庚○○之詞，不足採信。
 （2）證人庚○○於警詢時已證稱：「（問：你是否還有替他人
      販售毒品？）我還曾替甲○○運送毒品給其他人，甲○○
      會提供一些毒品給我施用，我只替他送一次而已。」（見
      南縣警刑字第０九四０００九０一五號卷，第二四至三一
      頁）等語；另於偵查中具結證稱：「（問：甲○○是否確
      有在販毒？）是。」、「（問：如何販賣毒品？）半錢海
      洛因賣一萬元。」、「（問：從何時開始販賣？）我是九
      十四年五月份過去才知道這件事，之前我不知道。」、「
      （問：是否曾替甲○○跑腿販毒？）有，不過只有一次，
      是九十四年五月份時，詳細日期忘了，好像是五月中旬，
      電話有被監聽。」、「（問：甲○○如何販賣毒品？）人
      家打電話進來，他就分裝一下就出去送貨。」、「（問：
      有時會找你送貨？）只有一次。」、「（問：戊○○有無
      販賣毒品？）（點頭。）」、「（甲○○、戊○○都是一
      同賣毒品的？）是。」等語（見九十四年度偵字第一０八
      四七號偵查卷，第三四頁、第七一頁）。顯見證人辛○○
      證稱被告庚○○曾代被告甲○○將其向被告甲○○購買之
      毒品海洛因攜至約定地點交付一次之情，應屬有據。又證
      人即被告戊○○於偵查中已證稱：「（問：庚○○有幫忙
      賣嗎？）有。」、「（問：如何幫忙賣？）我不知道。只
      是在家中看過庚○○。有幫甲○○拿東西出去交。」、「
      （問：拿何東西出去交？）海洛因。」、「（問：庚○○
      多久前開始幫甲○○交毒品？）六月二十日左右。」、「
      （問：一天幾次？）不知道。有時有去。有時沒去。」（
      見九十四年度偵字第一０八四七號偵查卷，第二一頁）、
      「（問：有無看到庚○○來家中向甲○○拿毒品去給別人
      ？）看到一次，六月中旬時。」、「（如何知道庚○○是
      去向甲○○拿毒品去給別人？）那次我打電話叫庚○○來
      幫我看小孩，我沒有看見他們有在拿東西。」、「（問：
      上次內勤檢察官訊問說庚○○有幫甲○○跑腿？提示訊問
      筆錄）是庚○○幫甲○○拿東西出去。」等語（見九十四
      年度偵字第一０八四七號偵查卷，第九０頁）益證被告甲○○、戊○○、庚○○確實有為上揭共同販賣證人辛○○
      海洛因一次之犯行至明。
 （3）又參以卷附被告庚○○0000000000號行動電話
      通訊監察譯文所示：
    於九十四年六月十三日十九時五分三十六秒接聽被告甲○○0000000000號通話內容（Ｃ為被告庚○○，
      Ａ為被告甲○○，見南縣警刑字第０九四０００九一九五
      號警卷，第三六０頁）
      Ｃ：喂！
      Ａ：你人在哪裡！
      Ｃ：我在家！
      Ａ：拜託你跑一下好嗎！
      Ｃ：好！
      Ａ：你現在可以出來嗎！
      Ｃ：可以！
      Ａ：你去「文心路和中港路」幫我拿「版子」到「漢口路
          」！
      Ｃ：要跟誰拿！
      Ａ：你如果可以我再跟你說！
      Ｃ：喔，那我叫我朋友載我就好！
      Ａ：喔，好，現在喔，現在可以出發了嗎！
      Ｃ：可以耶，要去哪裡！
      Ａ：從「漢口路」回來！
      Ｃ：「漢口路」喔，之前那裡喔！
      Ａ：對啊！
      Ｃ：去到那裡就好喔，你人在那裡嗎！
      Ａ：沒有，我現在要過去！
     （基地台地址：臺中市○區○○里○○街五之一號九樓）
    於九十四年六月十三日十九時四十九分一秒接聽被告甲○○0000000000號通話內容（Ｃ為被告庚○○，
      Ａ為被告甲○○，見上揭警卷，第三六０頁）
      Ｃ：你好！
      Ａ：你不用去「文心路」了，去「中港路和英才路」！
      Ｃ：「中港路跟英才路」！
      Ａ：在一家「ＳＥＶＥＮ」！
      Ｃ：啊，我開過頭了，沒關係！
      Ａ：車牌「６６６１」！
      Ｃ：什麼車子！
      Ａ：「ＧＡＬＡＮＴ，黑色」，有一個禿頭的叫「阿華」
          的！
      Ｃ：嗯！
      Ａ：你拿「一個」給他！
      Ｃ：是「一個還是全部」！
      Ａ：沒有啦，拿「一個」！
      Ｃ：一個是大的還是小的！
      Ａ：大的！
      Ｃ：你沒跟我說我怎麼知道！
      Ａ：「大的給他，版子拿回來」！
      Ｃ：喔，好！
     （基地台地址：臺中市西區忠明里健行一○五四巷十一號
       七樓頂）
    九十四年六月十三日二十時七分三十四秒接聽被告甲○○
      0000000000號通話內容（Ｃ為被告庚○○，Ａ
      為被告甲○○，見上揭警卷，第三六二頁）
      Ａ：你把「一半」拿去「大同國小」！
      Ｃ：等一下啦！，我先拿「版子」給你！
      Ａ：不用啦，你直接拿過去「大同國小」就好，再過來我
          這裡！
      Ｃ：大同國小，找誰！
      Ａ：找一個叫「小胖」，我會打電話給他，叫他去跟你拿
          ！
      Ｃ：大門喔！
      Ａ：嗯！
      Ｃ：好啦！
      （基地台地址：臺中市○○路四七○巷七號八樓頂）
    九十四年六月十三日二十時十五分三十七秒接聽被告戊○○使用之0000000000通話內容（Ｃ為被告庚○○，Ｂ為被告戊○○，見南縣警刑字第０九四０００九一
      九五號卷，第三六二頁）
      Ｂ：「老鷹」喔！
      Ｃ：嗯！
      Ｂ：你到哪裡了！
      Ｃ：我現在在「英才路」啊，那個「大同國小」在自由路
          嘛！
      Ｂ：不是啦，「水湳」啦！
      Ｃ：在「水湳」喔，又沒有講清楚！
      Ｂ：你「裕董」的真的很笨，不是「大同」，是「大鵬」
          ！
      Ｃ：是「大鵬國小」喔！
      Ｂ：對，在「水湳」！
      Ｃ：這麼遠！
      Ｂ：我人就在難過，他實在很笨！
      Ｃ：好啦！
      Ｂ：你記得拿「三千元」！
      Ｃ：跟他拿錢就對了！
      Ｂ：三千，三千！
      Ｃ：剛剛那個我沒跟他拿耶！
      Ｂ：好，那個我知道，你就跟他拿三千，我們在這裡等你
          ！
      Ｃ：好！
      （基地台地址：臺中市○區○○○路八二號八樓）
    九十四年六月十三日二十時三十六分四十九秒撥打給被告
      甲○○0000000000通話內容（Ｃ為被告庚○○
      ，Ａ為被告甲○○，Ｂ為被告戊○○，見南縣警刑字第０
      九四００００九一九五號卷，第三六三頁）
      Ａ：喂！
      Ｃ：你現在怎麼叫我不要跟他拿！
      Ａ：要啦！
      Ｃ：不是啊，他就什麼「蘭姐」，「蘭姐」不是你的那個
          女的喔！
      Ａ：是啊！
      Ｃ：他說只是來拿東西而已！
      Ａ：什麼，你等一下！
      Ｂ：喂！
      Ｃ：你打給對方啦！
      Ｂ：他沒錢喔！
      Ｃ：是，他說你只叫他來拿東西而已！
      Ｂ：走了嗎！
      Ｃ：沒有，我沒有給他「東西」！
      Ｂ：怎麼這麼奇怪，做事情都這樣！
      Ｃ：現在怎麼樣！
      Ｂ：我打！
        （基地台地址：臺中市○○區○○路三五之一號六樓頂）
    由以上之通訊監察紀錄觀之，已足認被告庚○○確曾替被告
    甲○○運送所販賣之毒品予他人，且被告戊○○除代為接聽
    電話外，亦知悉被告甲○○確有販賣毒品之犯行，並參與該
    販賣毒品事宜，此益徵證人辛○○上揭之證述應屬可採。是
    被告甲○○、戊○○、庚○○此部分販賣毒品海洛因之犯行
    即可認定。
   2、被告甲○○、戊○○共同販賣第一級毒品部分：
 （1）證人乙○○於警詢時證稱：「我是於九十四年三月初至六
      月初。我們都約在臺中市○○路上漢口國中附近向一名綽
      號阿裕之男子或姐仔之女子購買。每次購買新臺幣五千至
      一萬七千元的海洛因等毒品。」、「我每次向他們購買一
      台錢海洛因約新臺幣一萬七千。一台錢海洛因毒品我大約
      施用三至四天左右。」、「（問：你與綽號阿裕與姐仔如
      何聯絡購買毒品？）我都是到他們住處，我以行動電話0
      000000000打給阿裕、姐仔000000000
      0與他們聯繫購買毒品。」、「我向阿裕與姐仔他們兩個
      人購買海洛因毒品共四次左右，金額新臺幣約五、六萬元
      ，有時打去阿裕或姐仔接聽，都是阿裕出面交易毒品給我
      。」、「我向阿裕、姐仔購買毒品是從九十四年三月初開
      始至六月初左右。每次約定時間不定，大多是下午或晚上
      較多約在臺中市○○路漢口國中附近交易。」，「我先以
      電話與他們聯絡後，他們再約定時間、地點見面後，我先
      給他錢，阿裕才將毒品交給我。」、「（問：警方提供甲○○，是否販毒予你之阿裕之人？）是的，是他。」、
      「（問：警方提供戊○○，是否販毒予你姐仔之人？）是
      的，是她。」、「我們聯絡都是準備要交易毒品。」等語
      （見九十四年度偵字第一一一二七號偵查卷第一一三頁反
      面至一一五頁、九十四年度偵字第一０八四七號偵查卷第
      二三九頁至二四二頁）。經核與其於偵查中具結證稱：「
      （問：毒品來源？）甲○○（阿裕）及戊○○（姐仔）。
      」、「（問：指認時，警方有提供照片指認？）有。是甲○○及戊○○沒錯。」、「九十四年三月初開始至六月初
      被查獲前。買海洛因。沒有買安非他命。」、「（問：如
      何與甲○○、戊○○連絡？）打0000000000的
      電話。我的電話是0000000000。」、「（問：
      從何時開始向甲○○、戊○○購買毒品？）九十四年三月
      初，詳細日期忘記了，有用公共電話打過三、四次。」、
      「（問：九十四年三月至六月初共買過幾次？）四次、五
      次。」、「（問：各是何時？）約一星期或十五天買一次
      。」、「（問：每次買多少錢海洛因？）一錢，約一萬七
      千元左右。」、「（問：每次打電話是誰接電話？）不一
      定，有時是甲○○，有時是戊○○。大部分是戊○○接的
      。戊○○接了三次，甲○○接了二次。二人我都認識，看
      誰有空就接電話，誰接到電話我就跟他說買毒品的事。」
      、「（問：誰交毒品給你？）每次都是甲○○交給我。在
      漢口路與漢口國中，地點是甲○○約的，時間是下午或晚
      上。」、「一手交錢，一手交貨。我沒有欠他錢。」、「
      （提示警詢卷第一四七頁，這通電話是你打的？）是我打
      的。」、「（問：電話內容何意？）要跟甲○○、戊○○
      買毒品的事。」、「（問：電話是六月十九日打的，所以
      最後一次購買毒品是何時？）是六月十九日，因為時間太
      久，有點忘記了，我剛所講六月初是指六月十九日。」、
      、「（是否有與他們合資、或是幫人調貨？）沒有。沒有
      。是購買，都是一手交錢、一手交貨。」等語相符（見
      九十四年度偵字第一一一二七號偵查卷第一三五頁至一三
      八頁、九十四年度偵字第一０八四七號偵查卷第二六八頁
      至二七一頁）。證人乙○○上揭於警詢、偵查中就如何向
      被告甲○○、戊○○購買毒品海洛因之方式、價格、過程
      既無齟齬之處，足見其上揭證述應與事實相符，而屬可採
      。又證人乙○○於本院審理時雖改證稱：被告甲○○、戊○○曾請其施用二、三次毒品，但並未收錢云云。惟證人
      乙○○就被告甲○○、戊○○如何共同販賣毒品供其施用
      一節，業據其於警詢、偵查中證述綦詳，已如前述，且觀
      諸九十四年六月十九日被告戊○○與乙○○之對話監聽譯
      文（詳下述），被告戊○○於電話中談及若要好一點的，
      價錢會比較高，二人並論及證人乙○○要九千或一萬元之
      毒品等語，可見被告甲○○、戊○○並非無償轉讓毒品予
      證人乙○○施用，而係販賣毒品予證人乙○○。況證人乙○○若真有上揭本院審理時所述之情況，何以於警詢、偵
      查中均未曾提及？顯見證人乙○○於本院審理時翻異前詞
      ，並不可採。
 （2）證人庚○○於警詢時證稱：「我於九十四年六月二十六日
      下午十八時至十九時，在臺中市○○街一百四十號三樓向
      綽號「裕董」之男子，以新臺幣八千五百元購買半錢（台
      制單位）海洛因。」、「（問：你都是以何電話跟綽號「
      裕董」之男子購買毒品？自何時開始？共購買幾次？每次
      皆以何價格？購買何數量？）我都是以我的電話0000
      000000打給綽號『裕董』之男子，自九十四年五月
      中旬開始向綽號『裕董』之男子購買毒品海洛因，曾以一
      千元代價向他購買過四次，一小包海洛因，另以八千五百
      元代價購買過一次半錢之海洛因。」、「（問：你撥打之
      行動電話向綽號『裕董』之男子購買毒品，是否每次均是
      其接聽或另有他人代其接聽？係何人？）大都是綽號『裕
      董』之男子接聽，但有時候由他同居人代其接聽。」、「
      都是綽號『裕董』之男子親手將我所購買之毒品交給我，
      我並會把買毒品的錢當場拿給他。」等語（見上揭警卷第
      二六頁、二七頁）；另於偵查中具結證稱：「（問：一次
      跟他拿多少錢？）一次一千元，一包海洛因，共拿了四次
      ，最後一次拿半錢，他算我八千五百元。」、「（問：何
      時開始跟他拿毒品？）九十四年五月份開始跟他拿了四次
      ，最後一次在九十四年六月五日傍晚時。」、「（問：第
      一次跟他拿毒品是何時？）四月份，不不不，是五月份。
      應該是五月中旬，第一次跟他拿一千元。」、「（問：第
      二次是何時？）再來的時間我都忘記了，但第二次、第三
      次都是跟他拿一千元，一千元的，第四次才跟他拿半錢，
      我還有餘款五千五百元還沒給他。」、「（問：戊○○有
      無販賣毒品？）（點頭。）」、「０九一五那支電話就是
      戊○○使用的，有一次我打電話過去是戊○○接的，我跟
      戊○○說我要一包一千元的，後來甲○○就出來交貨。」
      等語（見九十四年度偵字第一０八四七號偵查卷第三四頁
      至三六頁）。另於本院訊問時供稱：「九十四年五月之後
      我才知道甲○○與戊○○販賣毒品海洛因。」等語明確（
      見本院卷一，第六八頁）。參以被告甲○○、戊○○均供
      稱與被告庚○○素無怨隙，衡情，被告庚○○當無設詞誣
      陷被告之理，顯見被告甲○○、戊○○辯稱並無共同販賣
      毒品海洛因之犯行云云，即屬無據。
 （3）況被告戊○○於警詢時已供稱：「0000000000
      電話門號申裝人是我本人，使用約二年，0000000
      000電話門號是我男友甲○○之朋友綽號「阿峰」之男
      子拿給他的，甲○○再將該電話號碼拿給我使用，該電話
      門號使用約二個月。」、「（問：你與甲○○有無共同販
      賣毒品？販賣毒品種類為何？）我沒有販賣一級毒品海洛
      因、二級毒品安非他命，偶而替甲○○接聽電話並代為轉
      達給甲○○知道有朋友要購買毒品，然後甲○○就會與客
      人約定交易時間、地點，前往交易毒品。」、「（你從何
      時開始替甲○○接聽電話販賣毒品？交易毒品地點為何？
      ）約半個月前（詳細時間已不記得了），如果甲○○電話
      未接我就會替甲○○接聽電話並代為轉達有朋友要購買毒
      品等事情，交易毒品地點我不知道，我沒有參與運送毒品
      與客人交易。」、「（問：購買毒品之客人如何與你們連
      絡？）購買毒品之客人都是撥打甲○○00000000
      00及我所持用0000000000行動電話。」等語
      （見上揭警卷，第一五頁至二一頁）。復於檢察官偵查中
      以證人身分具結證稱：「（問：甲○○確有無在販賣毒品
      ？）有。」、「（如何販賣毒品？）人家打電話過來。」
      、「（電話號碼？）有二支。0000000000、0
      000000000。」、「通常是甲○○接的。我也有
      幫忙接電話。」、「（問：打電話來講什麼？）就說要什
      麼東西，就約在何處接洽。」、「（問：拿何東西？）安
      非他命。」、「（問：有海洛因？）有。」、「（問：安
      非他命一包賣多少？）我不知道價錢，好像是三、四千元
      。」（見九十四年度偵字第一０八四七號偵查卷，第一九
      頁至二三頁）、「（問：甲○○有無販賣毒品？）（點頭
      ），但我認識他不久。」、「（問：有幫他接過電話？）
      有。」、「（對方打來你知道是要買毒品的？）對，但是
      我接到電話後就拿給甲○○。」、「（00000000
      00、0000000000是誰使用？）是他朋友阿峰
      給甲○○使用的。」、「（要買毒品的人會打這二支電話
      來？）對。」、「（問：甲○○何時開始賣毒品？）我一
      個月前認識他，當時我是看到他接電話就拿東西出去。」
      、「我承認甲○○有在賣毒品，譯文內容是別人打電話來
      買毒品。」、「（問：「查某仔」是何意？）海洛因。」
      、「（問：安非他命是何？）「查埔仔」。」、「（「石
      頭」是何意？）安非他命。」、「（從何時開始接到甲○○買毒品的電話？）九十四年五月中旬開始，最後一次是
      六月二十五、二十六日。平均一天接到一、二通電話是要
      買毒品的。」、「（問：接到電話後甲○○如何交貨？）
      拿東西下去住處樓下。」等語（見九十四年度偵字第一０
      八四七號偵查卷，第八八頁至九０頁）。顯見被告甲○○
      確有販賣海洛因之犯行，而被告戊○○亦有參與被告甲○○販賣毒品海洛因之犯罪事實。
 （4）參以被告甲○○所有之0000000000號行動電話
      通訊紀錄中，其於九十四年六月十七日二十一時十分四
      十一秒撥打給不詳成年男子0000000000號通話
      內容（為被告甲○○與該不詳男子之對話）；九十四年
      六月十七日二十一時十九分三十八秒接聽不詳成年男子0
      000000000號通話內容（為被告甲○○與不詳男
      子之對話）；九十四年六月二十日十六時一分八秒接聽
      不詳成年男子0000000000通話內容（為被告戊○○、該不詳男子及被告甲○○之對話）顯示，被告甲○○、戊○○確有與前來購買毒品洽談買賣毒品事宜等情，
      有該通訊監察譯文附卷可稽（見南縣警刑字第０九四００
      ０九一九五號卷，第二二八頁至二三二頁），而被告戊○○所使用之0000000000號行動電話於九十四年
      六月二十日十八時十二分十四秒之撥打紀錄、九十四年六
      月二十三日四時四十分四十四秒接聽紀錄、九十四年六月
      二十四日二十時六分四十九秒之接聽紀錄，亦均顯示被告
      甲○○、戊○○均參與販賣毒品海洛因之事實，此益徵被
      告戊○○在代被告甲○○接聽電話之時，應已知悉對方係
      欲前來購買毒品之人，並於接聽電話後告知被告甲○○毒
      品買賣事宜。
 （5）此外，復有被告戊○○所使用之0000000000號
      行動電話與證人乙○○0000000000號行動電話
      就證人乙○○向被告甲○○、戊○○洽談買賣毒品海洛因
      事宜之通訊監察紀錄（見上揭警卷第二四三頁、二四四頁
      ）、被告戊○○所使用之0000000000號行動電
      話與證人庚○○於九十四年六月二十三日十三時十分一所
      使用之0000000000號行動電話就被告甲○○、
      戊○○與證人庚○○洽談買賣毒品海洛因之事宜之通訊監
      察紀錄附卷可稽（見上揭警卷第二五０頁）。則被告甲○○並與被告戊○○共同基於意圖營利而販賣海洛因之概括
      犯意聯絡，自九十四年五月中旬起至同年六月十九日止，
      以上揭門號0000000000號、00000000
      00號之行動電話為聯絡工具，並由被告戊○○在臺中市
      ○○街一四０號三樓之六住處負責代為接聽電話，接洽販
      賣毒品海洛因事宜，而連續販賣海洛因予證人庚○○、乙○○之事實即可認定。
   3、被告甲○○另獨自犯販賣第一級、第二級毒品罪部分：
 （1）證人寅○○於警詢時證稱：「詳細時間我忘記了，我所吸
      食之海洛因，都是向綽號『阿裕』之男子購買，交易地點
      都是在其住處樓下，每次以新台幣五千元購得一小包海洛
      因毒品。」、「我共向綽號『阿裕』之男子購得一級毒品
      海洛因約二十幾次，我從開始吸食一級毒品海洛因都是向
      綽號『阿裕』之男子購買，每次都是在其台中市○○路住
      處樓下，每次均以新台幣五千元購得一小包海洛因毒品，
      都是綽號『阿裕』之男子與我交易毒品。」、「我都是撥
      打0000000000與綽號『阿裕』之男子購買毒品
      。」等語（見南縣警刑字第０九四０００九０一五號卷，
      第四一至四五頁）。經核與偵查中具結證稱：「（問：第
      一次何時跟甲○○及子○○買？）我一次是九十四年二月
      跟子○○，在三月底、四月初再跟甲○○買，我都是跟他
      們買海洛因，沒有跟他們買過安非他命，我約兩天就跟他
      們買一次毒品。我是想要用，看到與聯絡到誰就跟誰買」
      、「。（何時最後一次跟甲○○買毒品？）六月二十幾我
      是以0000000000打0000000000電話
      跟他買。我跟他買了約二十次左右的毒品，我跟他買毒品
      都約在漢口路與青海路附近，我一次都跟他買約三到五千
      元不等。」、「（是單純購買而非調貨或是合購？）是單
      純購買。」等情相符（見九十四年度偵字第一０八四七號
      偵查卷，第二一五頁、二一六頁）。顯見證人寅○○於警
      詢、偵查中所述向被告甲○○購買毒品海洛因之情節均屬
      一致。又證人寅○○於本院審理時，經檢察官詰問後所證
      稱向被告甲○○購買毒品海洛因之時間、數量、金額、方
      式等情亦與上揭於警詢、偵查中所述並未有明顯出入（見
      本院審理卷二，第一二一頁至一二三頁），顯見證人寅○○上揭於警、偵訊及本院審理時所證稱確實向被告甲○○
      購買毒品海洛因之情應屬可採。
 （2）證人卯○○於警詢時證稱：「我還有向一名綽號『阿裕』
      之男子購買毒品。」、「我與綽號『阿裕』從購買毒品至
      今認識約二、三個月之久。他的真實姓名我不知道。平日
      都是打他的電話0000000000與他聯繫，沒有任
      何仇怨。」、「我從九十四年四月許開始至今向甲○○購
      買海洛因毒品大約購買五、六次，約購買了新臺幣二萬五
      千元左右，都是約在臺中市○○區○○路與漢口路口交易
      。」等語（上揭偵查卷第二０一頁至二０四頁）。經核與
      於偵查中具結證稱：「在四、五月在跟甲○○買，我約三
      到五天跟他買海洛因一次。」、「（問：何時最後一次跟
      甲○○買毒品？）六月十號到二十四日間。我是以000
      0000000我的行動電話打0000000000電
      話跟他買。我跟他買了約五到八次左右的毒品，我跟他買
      毒品都約在漢口路與青海路附近，我一次都跟他買約三到
      五千元不等。」、「（問：你是否都跟寅○○一起去買毒
      品？）分開購買。」、「（問：是單純購買而非調貨或是
      合購？）是單純購買。」等語相符（見上揭偵查卷第二一
      六頁、二一七頁）。復於本院審理時具結證稱：「（問：
      毒品來源？）甲○○、子○○。」、「（你說你把錢交給
      子○○、甲○○，他們再將毒品交給你？）是。」、「（
      將錢交給他們後，何時會拿到毒品？）不一定，因為次數
      頻繁，有時他們身上有，就馬上給我，有時候會經過一、
      二小時才給我。」、「（問：是否自九十四年四月份開始
      向甲○○買海洛因？）是。差不多買了五、六次。」、「
      （問：每次交易地點，都在臺中市○○區○○路與漢口路
      附近？）是。」、「（問：是否三天至五天就向甲○○買
      一次海洛因？）是。」、「（問：偵訊檢察官問你是單純
      購買、調貨、合資，你說是單純購買，是否如此？）是。
      」、「（問：所謂單純購買毒品，是否一手交錢、一手交
      貨？）有時他們會調貨，我先拿錢給他們，我才拿到毒品
      。」、「（問：他們每次拿毒品給你，一定會跟你收錢？
      ）是。」、「（提示九０一五警卷頁一三六、一四一，這
      兩通是否你與甲○○通話？）是。」、「（依照這些通聯
      紀錄，你向子○○、甲○○分別購買毒品？）是。」等語
      （見本院審理卷二，第一二七頁至一三四頁）。參以證人
      卯○○與被告甲○○並不熟識之情，顯見證人卯○○應無
      設詞誣陷被告甲○○之理，其上揭於警、偵訊中所為之內
      容一致之證言，即屬可採。另參以證人即被告庚○○於偵
      查中具結證稱：「（問：知道甲○○有賣毒品？甲○○都
      賣給那些人？）我不知道，他接到電話就出去了，有蔡家
      三兄弟，在中國信託大樓內開公司，蔡家兄弟除了老大以
      外，老二、老三都有向甲○○買過。其中一個叫寅○○。
      」等語（見上揭偵查卷，第六七頁至七一頁）。益徵被告
      甲○○確有販賣毒品予證人寅○○、卯○○兄弟二人甚明
      。
 （3）證人子○○於警詢時證稱：「我所施用之海洛因、安非他
      命毒品是向綽號『阿裕』及『醫生』等二男子購買。」、
      「我與綽號『阿裕』的男子都是以我的00000000
      00行動電話聯絡他，每次以新台幣九千元購買半錢的海
      洛因毒品，以新台幣七千元購買二錢毒品安非他命，大部
      分都在臺中港路太原路轉角一所國中圍牆旁交易，我一共
      向他買過三次（九十四年四月初、四月底、五月初）……
      。」、「『硬的』、『男的』代表安非他命毒品，『軟的
      』、『女的』代表海洛因毒品。」等語（見上揭南縣警刑
      字第０九四０００九一二二號卷，第八頁至十頁）；復於
      偵查中具結證稱：「（問：毒品來源？）之前向甲○○買
      的，他綽號是阿如。」、「（提示甲○○照片）是否就是
      他？）是。」、「（問：你確實是跟他買安非他命與海洛
      因？）之前都是跟他買的，從九十年四月中旬開始跟他買
      ，買到五月底，共買三、四次，每次安非他命、海洛因都
      是買二次半錢，都是用夾鍊袋裝的，平時都是用電話00
      00000000跟阿如聯絡，都約在臺中市○○路與臺
      中港路附近的一個學校附近交付。」（見九十四年度偵字
      第一一一二七號偵查卷，第六三至六五頁）；復於本院訊
      問、審理時就上揭向被告甲○○購買毒品海洛因、甲基安
      非他命之情再次供述、證述屬實（見本院刑事卷一，第六
      四頁、六五頁、一七一頁、一七二頁、本院卷二，第五二
      頁至五五頁）。證人子○○上揭證述被告甲○○販賣毒品
      海洛因、甲基安非他命等主要之情節既均無齟齬之處，即
      應屬可採。
 （4）另證人即被告丑○○於警詢時證稱：「我所施用的海洛因
      毒品係於九十四年三月份的某日晚上，我以新台幣一萬六
      千元的價錢，向綽號『阿裕』之男子購買『一錢』的海洛
      因毒品施用，我是叫綽號『阿裕』之男子幫我送到臺中縣
      豐原市○○路三五四巷一０二號的住處給我，當時我們是
      一手交錢一手交貨，我只向他購買一次而已。」等語（見
      南縣警刑字第０九四０００九一一三號卷，第八頁）。復
      於偵查中具結證稱：「（提示甲○○照片）他是否就是阿
      如？）是。」、「是，我共跟他買過一次，阿如經常來找
      我，沒有用電話聯絡過。」等語（見九十四年度偵字第一
      一一二七號卷，第六八頁）。參以證人丑○○於本院訊問
      時供稱：「……我有在施用毒品海洛因，毒品請綽號『阿
      如』即被告甲○○購買，我拿錢給他，他幫我去買。之後
      庚○○偷吃我的毒品。」、「（問：在庭的被告你有向何
      人買過毒品？）甲○○。」等語（見本院審卷一，第六十
      頁、本院審理卷二，第二九五頁）），顯見被告甲○○確
      有販賣毒品海洛因予被告丑○○一次之事實應可認定。
 （5）而證人即被告戊○○於警詢、偵查中均已明確證述被告甲○○確有販賣毒品海洛因之事實，業如前述，益徵被告甲○○確有販賣毒品海洛因、甲基安非他命之犯行甚明。又
      依卷附之被告甲○○0000000000號行動電話於
      九十四年六月十九日十八時五十一分二十五秒撥打予被告
      戊○○所使用之0000000000號之通話內容紀錄
      （見南縣警刑字第０九四０００九一九五號卷，第二三一
      頁）、被告甲○○於九十四年六月十九日十九時二十七分
      撥打給證人卯○○0000000000號行動電話通話
      內容紀錄（見上揭警卷，第二三二頁）、於九十四年六月
      二十四日二十二時二十八分九秒接聽證人卯○○上揭行動
      電話之通話內容紀錄（見上揭警卷，第二三七頁）、於九
      十四年六月二十三日十六時五十七分接聽證人寅○○00
      00000000號行動電話之通話內容紀錄（見上揭警
      卷，第二三五頁）、證人庚○○所使用之0000000
      000號行動電話於九十四年五月二十九日十四時十八分
      三十秒、於九十四年五月三十日十四時三十四分二十一秒
      、於九十四年六月三日十二時十七分四十四秒撥打給被告
      甲○○0000000000號行動電話等通話內容紀錄
      觀之（見上揭警卷，第三四０頁、三四二頁、三四九頁、
      三五０頁），其對話內容均係被告甲○○與證人寅○○、
      卯○○、庚○○洽談買賣毒品之過程，此益證被告甲○○
      確有販賣毒品海洛因之事實。又依該通聯紀錄顯示，被告
      甲○○與證人寅○○、卯○○、庚○○間並無談及合資購
      買毒品之事，則被告甲○○辯稱並未有販賣毒品海洛因予
      證人寅○○等人、販賣甲基安非他命予證人子○○等犯行
      ，係與該等證人合資購買毒品云云，即屬不實，不足採信
      。
（二）被告子○○確有上揭如事實欄三所示之連續販賣海洛因予
      證人巳○○、寅○○、卯○○、庚○○等人（下稱巳○○
      等四人）、另連續販賣甲基安非他命予證人巳○○、壬○○、丙○○等事實，業據證人巳○○等四人、證人壬○○
      、丙○○分於警詢、偵查中證述在卷，分述如下：
   1、證人巳○○於警詢時證稱：「我是於八十三年年底開始陸
      續至九十四年五月十七日向綽號馬路購買安非他命，另我
      又於九十四年一月二十一日至五月十七日向他購買海洛因
      毒品。我向他購買毒品共有十餘次之多海洛因與安非他命
      毒品。他都約我在台中縣后里鄉○○路與成功路口附近或
      是馬路他住家。向一名綽號馬路之男子購買。每次購買新
      台幣一至二千的海洛因或安非他命等毒品。」、「我每次
      向馬路購買新台幣一千至二千不等之海洛因或安非他命毒
      品。一千元海洛因數量是零點二公克大約使用一天，二千
      元海洛因數量是零點四公克我大約使用二天之久；一千元
      安非他命是一小包使用約二天。」、「（問：你與子○○
      如何聯絡？）有時是我以我行動電0000000000
      打給子○○0000000000聯繫購買毒品。」、「
      （你共向子○○購買毒品之金額多少？次數共幾次？）我
      向子○○購買毒品共十餘次左右，金額約一萬餘元，但是
      尚未給他錢。」（見南縣警刑字第０九四０００九一二二
      號卷，第四０頁至四五頁）、「我都是每次向子○○購買
      安非他命與海洛因，……我們是以電話互相聯絡，大部分
      都是我打給子○○電話，我再約子○○到臺中縣后里鄉○○路與成功路口或子○○住處，如果我有錢就與子○○一
      手交錢一手交貨，如果我沒錢就先向子○○拿毒品，等有
      錢再還子○○。」、「我是於八十三年即向他購買安非他
      命，事後他就被關，直到我今（九十四）年一月二十一日
      才又開始向他購買安非他命與海洛因等毒品。」等語（上
      揭警卷，第四七頁至四九頁）。另於偵查中具結證稱：「
      （問：毒品跟誰買？）子○○及綽號「阿彪」。」、「（
      問：子○○綽號？）本來叫他「馬路（譯音）」，不知真
      名，後來在警局指證照片後才知。」、「（問：何時開始
      與子○○買毒品？）從八十三年就有跟他買，出獄後從九
      十四年一月二十一日陸續跟他買，最後一次是五月十七日
      叫子○○幫我買海洛因，是他自己的還是他向別人買我不
      知道，因為下雨天所以記得，共約買二十多次左右，二種
      毒品都有買，安非他命較多，安非他命約買十幾次，海洛
      因買沒有十次。」、「（問：安非他命從何時開始買？）
      從九十四年三月中旬開始，最後一次是五月底。」、「（
      問：海洛因從何時開始買？）從九十四年一月二十一日開
      始，最後一次是五月十七日。」、「（問：如何與子○○
      聯絡？）用我0000000000打給子○○0000
      000000的電話。」、「（問：０九三八的電話是子
      ○○使用？）打過去都是他接的。」、「（問：都是用０
      九六０的電話與子○○聯絡？）有時用公共電話，約四、
      五次，有時用其他同事的電話，０九六０的電話是最常打
      的，約有三分之二的頻率。」、「（問：約在何處交易？
      ）后里鄉○○路與成功路口，或子○○公安路住處。」、
      「（問：每次都買多少錢？）一千、二千。」、「（都有
      給他錢？）一開始都有給他錢，一手交錢，一手交貨，後
      來從九十四年五月初就沒有錢欠著。」、「（問：每次約
      都多久就可以拿到毒品？）我從大雅鄉出發到后里約三、
      四十分鐘，到時再打電話給子○○，約等一、二十分鐘子
      ○○會騎機車到公安路與成功路口再拿給我。」等語（見
      九十四年度偵字第一一一二七號偵查卷，第八０頁至八二
      頁、八六頁、八七頁）。證人巳○○就何如向被告陳光華
      購買毒品海洛因、甲基安非他命等事實既已於警、偵訊中
      證述明確，且其購買毒品之方式、時間、交付毒品之地點
      先後之證述並無不一之情形，參以證人巳○○亦於本院審
      理時證稱與被告子○○並無怨隙等語，是證人巳○○上揭
      之證言應屬真實。雖證人巳○○於本院審理時改證稱：所
      有之毒品係與被告子○○合資購買，其於警、偵訊中所述
      係在意識不清下為之云云，然證人巳○○於偵查中已證稱
      ：「（問：是跟子○○購買毒品？）對，是我向他購買的
      ，不是合資也不是調毒品。」、「（問：上次偵訊你時，
      檢察官問你是否與子○○合資，為何說不是？）是我拿錢
      給他，他拿毒品給我。」等語明確（見九十四年度偵字第
      一一一二七號偵查卷，第八二頁、八七頁），若證人巳○○所施用之毒品海洛因、甲基安非他命之來源真係與被告
      子○○合資購買，何以其於檢察官訊問時未為如此之證述
      ？況證人巳○○若真於警、偵訊中係因意識不清而為陳述
      ，何以能明確為上揭被告子○○販賣毒品予其施用之證述
      ？顯見證人巳○○上揭於本院審理時之證述係屬事後迴護
      被告子○○之詞，不足採信。則被告子○○上揭販賣海洛
      因、甲基安非他命予證人巳○○之事實即可認定。
   2、證人寅○○於警詢時證稱：「（問：你除向甲○○購買毒
      品外，還有向何人購買毒品？）綽號「馬路」之男子。」
      、「（你與販賣毒品予你之綽號「馬路」認識多久？他的
      真實姓名為何？平日如何聯繫，有無仇隙？）我與綽號「
      馬路」從購買毒品至今認識約六個月之久，他的真實姓名
      我不知道，平日都是打他的電話0000000000與
      他聯繫，沒有任何仇怨。」、「我從九十四年二月十七日
      許開始至今向購買海洛因毒品大約二十次左右，至今共約
      向他購買約七萬五千元左右，都是約在臺中縣潭子鄉○○
      路二段附近交易。」等語（見九十四年偵字第一０八四七
      號偵查卷，第一九四頁至一九六頁）。復於偵查中具結證
      稱：「我一次是九十四年二月跟子○○，在三月底、四月
      初在跟甲○○買，我都是跟他們買海洛因，沒有跟他們買
      過安非他命，我約兩天就跟他們買一次毒品。我是想要用
      ，看聯絡到誰就跟誰買。」、「（最後一次跟子○○買毒
      品？）六月初。我是以我的電話0000000000打
      0000000000電話跟他買。我跟他買毒品約十五
      、十六次毒品，我跟他約在潭子鄉○○路附近，我跟他買
      毒品都買約三到五千元不等，每次都是一手交錢一手交貨
      。」、「（與子○○或是甲○○有其他往來？有無其他糾
      紛？）只有單純購買，無其他往來，也沒有其他糾紛。」
      、「（是單純購買而非調貨或是合購？）是單純購買。」
      等語（見上揭偵查卷第二一五頁、二一六頁）。並於本院
      審理時再次具結證稱：「（問：有無向子○○買過海洛因
      ？）有，買過幾次。」、「（問：從何時開始購買？）大
      約一年前左右，時間不確定。」、「（問：買過幾次？）
      不確定，陸陸續續超過十次。」、「（問：如何向子○○
      買毒品、交易方式？）潭子鄉加工區附近，都以電話聯絡
      。」、「（問：用哪一支電話購買？）00000000
      00。」、「（你說向子○○買過十次毒品左右，每次交
      易數量？）新臺幣三千、五千不等。」、「（問：你剛才
      說你與子○○合買，之後又說又向子○○購買，為何前後
      證詞反覆？）我有向子○○買。」、「（問：你向甲○○
      、子○○購買毒品，是否一手交錢、一手交貨？）是。」
      、「（向子○○購買海洛因價格？）一包五千元。」、「
      （問：子○○在何處將毒品交給你？）潭子中山路加工區
      。」等語（見本院審刑事卷二，第一一八頁至一二六頁）
      。證人寅○○就何如向被告子○○購買毒品海洛因之事實
      於警、偵訊、本院審理中既均已證述明確，且其購買毒品
      之方式、時間、過程先後之證述並無不一之情形，除購買
      之價金因人之記憶有所遺忘而略有出入外，其證述之內容
      大致相符，顯見是證人寅○○上揭之證述應屬可採。則被
      告子○○上揭販賣海洛因予證人寅○○之事實即可認定。
   3、證人卯○○於警詢時證稱：「於九十四年二月十八日十七
      時許在臺中縣潭子鄉○○路二段附近向一名綽號『馬路』
      男子所購買新臺幣五千元的海洛因。」、「我與綽號『馬
      路』從購買毒品至今認識約六個月之久。他的真實姓名我
      不知道。平日都是打他的電話0000000000與他
      聯絡。沒有任何仇怨。」、「我從九十四年二月十八日開
      始至今向購買海洛因毒品大約有十五次，至今共約向他購
      買約七萬五千元左右，都是約在臺中縣潭子鄉○○路二段
      附近交易。」等語（見九十四年度偵字第一０八四七號偵
      查卷，第二０一頁至二０四頁）。經核與其於偵查中具結
      證稱：「我一次是九十四年二月跟子○○（買海洛因），
      在四、五月在跟甲○○買，我約三到五天跟他買海洛因一
      次。」、「（問：最後一次跟子○○買毒品？）六月初。
      我是以我的電話0000000000打0000000
      000電話跟他買。我跟他買毒品約十至十五次毒品，我
      跟他約在潭子鄉○○路附近，我跟他買毒品都買約三到五
      千元不等，每次都是一手交錢一手交貨。」、「（問：你
      是否都跟寅○○一起去買毒品？）分開購買。」、「（問
      ：與子○○或是甲○○有其他往來？有無其他糾紛？）只
      有購買毒品，無其他往來，也沒有其他糾紛。」、「（問
      ：是單純購買而非調貨或是合購？）是單純購買。」等語
      之情節相符（見上揭偵查卷第二一六頁、二一七頁）。又
      證人卯○○於本院審理時具結證稱：「（問：毒品來源？
      ）甲○○、子○○。」、「（問：你說你把錢交給子○○
      、甲○○，他們再將毒品交給你？）是。」、「（問：將
      錢交給他們後，何時會拿到毒品？）不一定，因為次數頻
      繁，有時他們身上有，就馬上給我，有時候會經過一、二
      小時才給我。」、「（問：是否自九十四年二月十八日開
      始向子○○買海洛因，總共買了十五次？）拿了十五次，
      都有拿錢給他。」、「（問：每一次金額大約五千元？）
      是。」、「（問：你與子○○交易毒品地點，是否臺中縣
      潭子鄉○○路附近？）是。」、「（問：偵訊檢察官問你
      是單純購買、調貨、合資，你說是單純購買，是否如此？
      ）是。」、「（問：所謂單純購買毒品，是否一手交錢、
      一手交貨？）有時他們會調貨，我先拿錢給他們，我才拿
      到毒品。」、「（問：他們每次拿毒品給你，一定會跟你
      收錢？）是。」、「（問：提示九一二二警卷四月十六及
      四月十八及四月二十七日通話紀錄，是否你與子○○通話
      ？）四月十八及四月二十七日是。四月十六日那一通沒印
      象。」、「（問：依照這些通聯紀錄，你向子○○、甲○○分別購買毒品？）是。」、「（子○○問：我是否一手
      交錢、一手交貨？）我們都約在彰化銀行那邊，我錢拿給
      你，你騎機車去拿毒品，之後再拿給我。」、「（問：向
      子○○買毒品，一次拿多少？）向子○○都是拿五千。」
      、「（與子○○在何處交易？）潭子加工區、彰化銀行那
      邊。」、「（通話譯文，談的內容是否買賣毒品？）是。
       」等語（見本院刑事卷二，第一二七頁至一三三頁）。
      證人卯○○就何如向被告子○○購買毒品海洛因之事實於
      警、偵訊、本院審理中既均已證述明確，且其購買毒品之
      方式、時間、價金、次數等過程先後之證述並無齟齬之情
      形，顯見是證人卯○○上揭之證述應屬可採。則被告子○○上揭販賣海洛因予證人卯○○之事實即可認定。
   4、證人即被告庚○○已於警詢中證稱：「我除了向綽號『裕
      董』」之男子購買毒品之外，還有向綽號『馬路』之男子
      購買毒品海洛因。」、「綽號『馬路』真實年籍我不知道
      ，他的聯絡電話是0000000000、000000
      0000。」、「我都是以我的電話000000000
      0打給綽號『馬路』之男子，自九十四年五月中旬開始向
      他購買毒品海洛因，曾以一千元代價向他購買二次，一小
      包海洛因。」等語（見南縣警刑字第０九四０００九０一
      五號卷，第二六頁、二七頁）。又於偵查中具結證稱：「
      （問：跟「馬路」買過幾次毒品？）二次。買一次，欠一
      次。第一次是今年五月中旬買一千元海洛因，第二次是九
      十四年五月二十三、二十四日時買一千元海洛因，第二次
      沒給錢，我身上沒錢。」等語（見九十四年偵字第一０八
      四七號偵查卷第六九頁、七０頁）。對照上揭證人庚○○
      於警詢、偵查中所述向被告甲○○、戊○○購買毒品之事
      實，顯見證人庚○○當無同時於警詢、偵查中誣陷被告甲○○、戊○○、子○○之必要。雖證人庚○○於本院審理
      時改證稱分別與被告甲○○、子○○合資向他人購買毒品
      ，並未向甲○○、子○○購買毒品云云。然其於警、偵訊
      中均已明確證稱係向被告甲○○、子○○購買毒品供己施
      用等情，業如前述，況其本院審理時亦證稱於偵訊中意識
      清楚，偵訊時有依照其自由意思陳述等語，顯見其於警詢
      、偵查中之陳述時，心理並未受到壓力而屬自由之陳述，
      是其事後翻異前詞，無非係維護被告甲○○、子○○之詞
      ，不足採信。
   5、又證人壬○○於警詢時證稱：「我是向綽號『馬路』購買
      安非他命毒品。於九十四年四月初（詳細日期不復記憶）
      陸陸續續共向他購買十餘次安非他命毒品。我們都約在臺
      中縣后里鄉○○路與成功路口向一名綽號馬路之男子購買
      。每次購買新臺幣一千至二千元的安非他命等毒品。」、
      「我與馬路是從小就認識馬路，真實姓名叫子○○，平日
      都是我打電話（0000000000）與他聯絡。沒有
      任何仇怨。」、「（你與子○○如何聯絡？）是我用的電
      話（0000000000）打給子○○（000000
      0000），聯繫購買安非他命毒品。」、「（問：你與
      子○○（馬路）如何交易毒品？）我先以電話與馬路聯絡
      後，他即約定時間、地點，我就在他所約定的地點臺中縣
      后里鄉○○路與成功路口，他就騎機車與我見面後，我們
      是一手交錢一手交易毒品。」等語（見九十四年偵字第一
      一一二七號卷，第三三至三四頁）。於偵查中具結證稱：
     「我有跟子○○買過毒品，沒有跟丑○○買過。」、「（
      你何時跟子○○買毒品？買過幾次？）九十四年四月初開
      始跟子○○買，買到同年六月二十日，共買過十幾次，我
      們都是以電話聯絡，我都打到子○○手機聯絡，我電話0
      000000000，我打給子○○000000000
      0的電話，我們都約在后里鄉○○路與成功路口，我都買
      安非他命，一次約買一千元到二千元不等，子○○都用夾
      鍊袋外面再包衛生紙交給我。」、「（問：你確實跟子○○買毒品？）是。」、「（問：有跟子○○買毒？）有，
      因為我有看到他在用毒品，就跟他買。」、「（問：打電
      話之後，多久拿毒品給你？）約十幾分鐘，約在后里鄉○○路口。」、「（庭上何位是子○○？）較胖的這位。」
      等語（見九十四年偵字第一一一二七號偵查卷第六五頁、
      六六頁、八七頁）。又於本院審理時具結證稱：「（問：
      通常如何向子○○拿毒品？）有時候以電話聯絡，有時候
      去他家聯絡。拿毒品的地點是在外面，后里鄉○○路與成
      功路口。」、「（問：如何向子○○拿毒品？）我要多少
      ，他就拿多少出來給我。」、「（問：通常一次購買多少
      毒品？）一千或二千元，都是一包一包的，量不一樣。」
      、「（先付款再拿毒品，還是一手交錢，一手交貨？）同
      時拿。」、「（有無超過十次？）差不多十次。」、「（
      問：你如果要安非他命就找子○○？）是。」、「（問：
      子○○交安非他命給你，是否放在夾鏈袋，再用衛生紙包
      起來交給你？）是。」、「（你剛才陳述「同時拿」，是
      否一手交錢、一手交貨的意思？）對。」、「（提示九十
      四年四月十七、三十日、五月一、十八日監聽譯文，你與
      子○○之通話內容，是否如此？）是。五月十八日提到的
      「小球」是指安非他命。」、「（子○○問：你去找我，
      拿錢給我，我再出去拿毒品，約我家附近成功路與公安路
      口，交給你？）是。時間趕才會一手交錢、一手交貨，時
      間不趕時，錢拿給他，他再去外面拿毒品給我。」、「（
      問：交貨地點通常於何處？）通常是成功路與公安路口，
      有時候在子○○家門口外面。都是我聯絡他後，他再去外
      面拿毒品。一手交錢、一手交貨的意思，是我以電話先跟
      他說，他先去拿毒品，再約時間、地點，他再將毒品交給
      我。」等語（見本院審理卷二，第二０三至二０八頁）。
      證人壬○○就何如向被告子○○購買毒品甲基安非他命之
      事實於警、偵訊、本院審理中既均已證述明確，且其購買
      毒品之方式、時間、過程先後之證述並無不一之情形，除
      購買之價金、次數因人之記憶有所遺忘而略有出入外，其
      證述之內容大致相符，顯見是證人壬○○上揭之證述應屬
      可採。則被告子○○上揭販賣甲基安非他命予證人壬○○
      之事實即可認定。
   6、證人丙○○於警詢中證稱：「我是於九十四年六月間。我
      們一次是約在臺中縣后里鄉仿寮社區（譯音）及另二次是
      馬路拿毒品到我住處，向一名綽號馬路之男子購買。每次
      購買新臺幣五千的安非他命等毒品。」、「我每次向他們
      購買約新臺幣五千元，重量我不知道多少。五千元安非他
      命毒品我大約施用三天左右。」、「我與馬路認識只是購
      買毒品三次。綽號馬路之真實姓名我不知道。平日都是我
      打給綽號馬路的電話0000000000與他聯絡。」
      、「（問：你與綽號馬路如何聯絡購買毒品？）我以行動
      電話0000000000打給馬路000000000
      0與他聯繫購買毒品。」、「我先以電話與他聯絡後，我
      告訴他我人在何地方見面後，我們是一手交錢一手交毒品
      。」等語（見九十四年度偵字第一０八四七號偵查卷，第
      二四六頁、二四七頁。復於偵查中具結證稱：「（問：毒
      品來源？）跟子○○買的，只有買安非他命。」、「（問
      ：提示子○○之彩色照片，是子○○沒錯？）是。」、「
      （問：何時跟子○○買毒品？）九十四年六月中旬開始，
      最後一次是被查獲之前一個半月前。」、「（問：你跟子
      ○○買過幾次？）二次。」、「（每次買安非他命多少錢
      ？）五千元。」、「（問：如何與子○○連絡？）打00
      00000000的電話，我的電話是00000000
      00，只有用手機打電話給子○○。」、「（電話都是子
      ○○接的？）是。」、「（約在何處交易？）約在我租屋
      處，在文心路的三目凱薩大廈二十一樓二十號房。」、「
      （如何交易？）一手交錢，一手交貨。」、「（你跟子○○買毒品時，有無你到合作金庫去拿毒品？）有一次，是
      子○○有事，叫我下去拿。」、「（是否有與子○○合資
      、或是幫人調貨？）沒有。沒有。是購買，都是一手交錢
      、一手交貨。」等語（見上揭偵查卷，第二七一頁、二七
      二頁）。參以證人丙○○證稱與被告子○○並無怨隙等情
      ，顯見證人丙○○應無設詞誣陷被告子○○之必要。而證
      人丙○○對於其向被告子○○購買甲基安非他命之方式、
      時間、過程先後之證述並無不一之情形，且除購買之次數
      因人之記憶有所遺忘而略有出入外，其證述之內容大致相
      符，足認證人丙○○上揭之證述應屬可採。則被告子○○
      上揭販賣甲基安非他命予證人丙○○之事實即可認定。
   7、而證人巳○○等四人、壬○○、丙○○等人當初於購買毒
      品之時既僅知悉被告子○○之綽號為「馬路」，且均係以
      自己之行動電話與被告子○○上揭行動電話聯絡購買毒品
      事宜，顯見上揭證人與被告子○○並不熟識，衡情，當無
      於警、偵訊中設詞誣陷被告子○○確有販毒之犯行之必要
      。再參以卷附被告子○○所有之0000000000號
      行動電話通訊監察紀錄，其於（1）九十四年四月十八日
      十九時二十五分撥打予證人巳○○0000000000
      號行動電話通話內容紀錄（見南縣警刑字第０九四０００
      九一九五號卷，第二五八頁）；於 （2）九十四年五月十
      六日二十一時五十六分二十五秒、九十四年六月十日十三
      時十一分二秒接聽證人巳○○上揭電話之通話內容紀錄（
      見上揭警卷第二八一頁、三０四頁）； （3）被告子○○
      上揭行動電話於九十四年六月二日十二時三十分四秒接聽
      證人寅○○0000000000號行動電話之通話內容
      紀錄（見上揭警卷，第二九四頁）； （4）被告子○○上
      揭行動電話於九十四年四月十四日十五時五十八分、九十
      四年四月十四日十六時十五分撥打給證人卯○○0000
      000000號行動電話、於九十四年四月十八日十時二
      十七分、九十四年四月十八日十七時二分、於九十四年四
      月二十七日十三時六分二十九秒接聽證人卯○○上揭行動
      電話等通話內容紀錄（見上揭警卷，第二五七頁至二五九
      頁、第二六三頁）； （5）被告子○○上揭行動電話於九
      十四年四月十七日十八時十七分、九十四年五月十六日二
      十一時五十八分四十八秒、九十四年五月十八日二十三時
      三十分十六秒接聽證人壬○○0000000000號行
      動電話通話內容紀錄（見上揭警卷，第二五八頁、二八一
      頁、二八三頁）；（6）被告子○○上揭行動電話於九十
      四年六月一日二十二時十六分五十八秒撥打給證人庚○○
      0000000000號行動電話通話內容紀錄（同上警
      卷，第二九一頁）、證人庚○○上揭行動電話於九十四年
      六月三日九時五十五分四十四秒、九十四年六月三日十時
      七分四十六秒撥打給被告子○○上揭行動電話之通話內容
      紀錄（見上揭警卷，第三四八頁、三四九頁）；（7）被
      告子○○上揭行動電話於九十四年五月一日十一時四十二
      分三十二秒撥打給證人丙○○0000000000號行
      動電話、於九十四年五月一日十一時四十九分八秒、九十
      四年六月一日十九時三十六分接聽證人丙○○上揭行動電
      話、於九十四年五月一日十三時四十四分三秒撥打給證人
      丙○○上揭行動電話之通話內容紀錄（見上揭警卷，第二
      七二頁、二七三頁、二八０頁）。均顯示被告子○○販賣
      毒品予上揭證人之對話內容，其間並有毒品交易暗語之對
      話，此益徵被告子○○確有為上揭如事實三所示之販賣毒
      品海洛因、甲基安非他命之犯行甚明。
（三）被告庚○○確有上揭如事實欄四所示之連續販賣海洛因予
      證人癸○○、己○○等事實，業據證人癸○○、己○○等
      人分於警詢、偵查中證述在卷，分述如下：
   1、
 （1）證人癸○○於警詢時證稱：「我是向另一名綽號老鷹之男
      子購買。」、「我從九十四年五月底在我住處樓下臺中市
      西屯區○○路一百七十六巷八十八號。以新台幣二千元向
      庚○○購買一小包海洛因毒品，我只向他購買一次。」、
      「（問：你如何聯絡庚○○？號碼為何？）當時是我使用
      0000000000撥打庚○○所持用之000000
      0000之行動電話號碼向他購買海洛因毒品，他才將毒
      品送到我家住處樓下。」等語（見南縣警刑字第０九四０
      ００九０一五號卷，第四九頁、五０頁）。並於偵查中再
      次具結證稱：「（問：何時跟庚○○買的？）九十四年五
      月底時我有用0000000000打庚○○00000
      00000話給庚○○，跟他說要買二千元的毒品，約一
      個小時就拿來給我，我不知他毒品來源為何。」、「（問
      ：在何處交易？）在我家。」、「（問：庚○○交通工具
      ？）銀色機車。」等語（見九十四年度偵字第一０八四七
      號偵查卷第六一至六三頁）。再參以被告庚○○於警詢、
      偵查中亦不否認曾交付海洛因予證人癸○○施用，並向其
      收取二千元等情（見上揭警卷第三八頁、三九頁、九十四
      年度偵字第一０八四七號偵查卷，第六八頁），顯見證人
      癸○○證稱被告庚○○上揭販賣海洛因供其施用之事實，
      應非無據。
 （2）又依卷附之被告庚○○所有之0000000000號行
      動電話通訊監察譯文，其中於：
    九十四年五月二十九日十四時十六分五十六秒接聽證人癸○○0000000000號行動電話通話內容如下：（
      Ｃ為被告庚○○，Ｍ為癸○○，見南縣警刑字第０九四０
      ００九一九五號卷，第三三七頁）
      Ｃ：你好，喂！
      Ｍ：「阿鷹」喔？
      Ｃ：是，你哪裡找？
      Ｍ：我「阿國」啊！
      Ｃ：喔，你好，怎樣！
      Ｍ：你有沒有辦法幫我拿！
      Ｃ：現在喔，多少！
      Ｍ：一樣，「半個」！
      Ｃ：那樣，要去你那裡嗎！
      Ｍ：對啦！
      Ｃ：好啦！我到再打給你！
      Ｍ：好！
     （基地台址址：臺中市○區○○里○○街五之一號九樓頂
      ）
    九十四年六月五日十五時三分四十一秒接聽證人癸○○上
      揭行動電話之通話內容如下：（Ｃ為被告庚○○，Ｍ為癸○○，見同上揭警卷，第三五一頁）
      Ｍ：喂！你在做什麼！
      Ｃ：我哪有在做什麼！
      Ｍ：你那裡有嗎！
      Ｃ：有什麼！
      Ｍ：我「阿國」啦！
      Ｃ：「阿國」喔，我在朋友這裡，怎樣！
      Ｍ：你可以弄「一包」過來給我嗎！
      Ｃ：要弄多少！
      Ｍ：「一、二千」都好啦！
      Ｃ：「一個二千」喔！
      Ｍ：對啊！
      Ｃ：好啦！
      Ｍ：順便幫我買「一支筆」啦！
      Ｃ：好啦！
      Ｍ：我在家等你！
      Ｃ：好啦！
    （基地台地址：臺中市○○路七六巷十二弄五六號九樓頂）
    則以上揭通訊監察紀錄觀之，被告庚○○與證人癸○○間確
    有為毒品交易之暗語對話，益徵證人癸○○上揭之證述應屬
    可採。是被告被告庚○○此部分販賣毒品海洛因之犯行即可
    認定。雖證人癸○○於本院審理時改證稱：係與被告庚○○
    一同出資購買毒品，沒向被告庚○○購買毒品云云。然證人
    癸○○對於被告庚○○上揭販賣毒品供其施用之事實，已於
    警詢及偵查中證稱明確，而其於審理時先證稱僅於九十四年
    「五月底」與被告庚○○合資購買海洛因，嗣改證稱與被告
    庚○○合資購買海洛因前有以公共電話聯絡被告庚○○，撥
    打電話時間是在該年「五月初」，是聯絡好之後馬上去買等
    語，二者所述購買毒品之時間已有不一，況本件若真有證人
    癸○○上揭於本院審理時所述之情況，何以證人癸○○於警
    詢、偵查中均未曾提及？足見證人癸○○事後於本院審理中
    所為之證述顯有所保留，而不足採信。
   2、
 （1）而證人己○○於警詢時已明確證稱：「我是於九十四年四
      月中旬至五月中旬（詳細日期不復記憶）在我住處臺中市
      ○○路二六四巷口或綽號老鷹的住處臺中市○區○○街附
      近向一名綽號老鷹之男子購買。每次購買新臺一千元的海
      洛因等毒品。」、「（問：你每次向綽號老鷹所購買之海
      洛因毒品數量多少？每次購買之海洛因平均使用多久？）
      我每次向他購買新臺幣一千元海洛因一小包，一千元海洛
      因毒品我大約使用一個禮拜之久。」、「我與老鷹認識約
      三個月之久。綽號老鷹之真實姓名我不知道。平日都是老
      鷹打給我，老鷹是用0000000000電話打給我的
      電話0000000000、0000000000與我
      聯絡。沒有任何仇怨。」、「我向老鷹購買海洛因毒品共
      三次左右，金額約新臺幣三千元。」、「（問：你向老鷹
      購買約定時間、地點為何？）我向老鷹購買毒品是從九十
      四年四月中旬開始至五月中旬左右。每次約定時間不定，
      大多是白天較多，約在臺中市○○街二次、臺中市○○路
      二六四巷口一次等處附近交易。」、「（問：你與老鷹如
      何交易毒品？）他先打電話給我聯絡後，他再約定時間、
      地點見面後，他先將毒品交給我，我再拿錢給他。」等語
      （見九十四年度偵字第一０八四七號卷，第二二五頁至二
      二七頁）。雖證人己○○事後於本院審理時翻異前詞，改
      證稱該毒品係與被告庚○○合資購買云云，然證人己○○於警詢時距離案發時間最為接近，記憶最為清晰，且參
      以證人己○○於警詢中所證稱與被告庚○○並無怨隙等情
      ，顯見證人己○○於警詢時應無設詞誣陷被告庚○○之理
      ，是應以證人呂文中警詢時之證述較為可採。
 （2）另依卷附被告庚○○0000000000號行動電話通
      訊監察譯文，其中於九十四年五月十三日五時三十二分七
      秒接聽證人己○○0000000000號行動電話通話
      內容顯示：（Ｃ為被告庚○○，Ｎ為己○○，同上揭警卷
      ，第三二二頁）
      Ｎ：你在幹什麼，在睡哦！
      Ｃ：對啊！
      Ｎ：對不起！吵到你！
      Ｃ：不會啦！
      Ｎ：我這裡有東西不錯，要找你一起公家處理比較好！
      Ｃ：要拿多少！
      Ｎ：看要拿「半個」或「半個半」都可以，這個是「俊明
          」的，我在這邊用是不錯啦！
      Ｃ：我拿我「董仔」的，不是拿他的！
      Ｎ：哦，你「董仔」回來了哦，何時回來的！
      Ｃ：昨天！
      Ｎ：你「董仔」那邊的，你沒有弄一點來試看看！
      Ｃ：我「董仔」那邊的你就曾經用過了，又不是沒有用過
          ！
      Ｎ：還是要用看看！
      Ｃ：要跟我「董仔」拿，你要拿多少！
      Ｎ：看你那邊．．！
      Ｃ：我這邊就沒有，你要用！
      Ｎ：若沒有就晚一點，你先睡啦！
      Ｃ：好！
    則依上揭通話內容顯示，益證被告庚○○確曾提供毒品予證
    人己○○施用之事實。是被告庚○○上揭販賣毒品海洛因予
    證人己○○施用之犯行，即可認定。又證人己○○雖於本院
    審理時證稱並未向被告庚○○購買海洛因，而是合資購買云
    云。惟其於警詢時已明確陳稱係向被告庚○○購買毒品等語
    ，並有電話通聯紀錄足資佐證，而觀之該次警詢筆錄之製作
    係在臺灣臺中看守所為之之情，衡情，警方人員當無以強暴
    、脅迫或其他不正之方法要求證人己○○為不實陳述之可能
    ，則證人己○○警詢中此部分之陳述，顯係基於其自由意志
    為之，可信性甚高。而縱證人己○○曾與被告庚○○合資購
    買毒品，然依上揭通話內容可知，應係由證人己○○向他人
    取得毒品後方邀同被告庚○○合資為之，並未提及被告庚○○曾與證人己○○合資購買毒品施用之情。況參以證人己○○於審理作證前與係與被告庚○○同在本院拘留所等候開庭
    六、七小時，則證人己○○於本院審理時翻異前詞，而為迴
    護被告庚○○之證言，亦不無可能，是證人己○○事後於本
    院所為之證述，並不足採信。
（四）另證人辛○○等七人於警詢、偵查中係證稱以各自所有之
      上揭行動電話與被告甲○○、戊○○上揭使用之行動電話
      聯繫購買毒品事宜，證人巳○○等四人、證人壬○○、丙○○於警、偵訊時係證稱以各自所有之上揭行動電話與被
      告子○○聯繫購買毒品事宜、證人癸○○、己○○係以上
      揭行動電話與被告庚○○聯繫購買毒品之事宜，上揭證人
      證所稱於不同時間、地點，向被告甲○○、戊○○、子○○、庚○○各自購買數量不等之毒品海洛因或甲基安非他
      命，且被告甲○○、戊○○、子○○、庚○○供上揭證人
      聯絡毒品交易所用之行動電話號碼均屬相同，顯見上揭證
      人彼此間自無勾串共謀陷害被告甲○○、戊○○、子○○
      、庚○○之可能，足徵上揭證人於警、偵訊中之證述情節
      應屬可採。又按證人之陳述有部分前後不符，或相互間有
      所歧異時，究竟何者為可採，法院仍得本其自由心證予以
      斟酌，非謂一有不符或矛盾，即應認其全部均為不可採信
      （最高法院七十四年臺上字第一五九九號判例參照），則
      雖上揭證人於警詢、偵查中或本院審理時先後就各向被告
      甲○○、戊○○、子○○、庚○○等人購買毒品之時間、
      次數及金額等細節部分或有出入（詳如上揭所示），然因
      人之記憶本屬有限，則渠等就被告甲○○、戊○○、子○○、庚○○販毒之細節部分有所遺忘或誤記，然此並無礙
      於渠等向被告甲○○、戊○○、子○○、庚○○購買毒品
      事實之認定，況上揭證人於向被告甲○○、戊○○、子○○、庚○○購買毒品之時原未預期將於日後指述被告甲○○、戊○○、子○○、庚○○之犯行，自不能期待證人刻
      意記憶各項細節，則上揭證人事後回憶，難免略有模糊之
      處，是其指述之證言縱令先後未盡相符，但法院本於審理
      所得之心證，就其證言之一部分認為確實可信予以採取，
      應與常理無悖。則上揭證人於警詢及偵查中之證述內容既
      無明顯之瑕疵，自難僅因證人辛○○、乙○○、癸○○己○○、巳○○等人於本院審理時翻異前詞，即據為有利被
      告甲○○、戊○○、子○○、庚○○之認定，而認定渠等
      並無上揭販賣毒品之犯行。惟因上揭證人就渠等向被告甲○○、戊○○、子○○、庚○○購買毒品之次數、金額均
      無法確定，本院乃綜合全部事證，依罪疑唯有利於被告之
      原則，應認定被告甲○○、戊○○、子○○、庚○○等四
      人各販賣毒品海洛因、甲基安非他命之金額及次數均詳如
      事實欄二、三、四所示。
（五）末查，毒品海洛因、甲基安非他命均物稀價昂，從事販毒
      業者，既須冒被取締判處重刑之危險，苟無利可圖，縱屬
      至愚，亦無人為之。又我國查緝毒品海洛因、甲基安非他
      命之施用或販賣一向執法甚嚴，對於販賣海洛因者尤科以
      重度刑責，又販賣海洛因、甲基安非他命既係違法行為，
      當非可公然為之，亦無公定價格，且容易分裝並增減份量
      ，而每次買賣之價量，可能隨時依雙方關係深淺、資力、
      需求量及對行情之認知、來源是否充裕、查緝是否嚴謹、
      購買者被查獲時供述購買對象之可能風險之評估等情形，
      而異其標準，非可一概而論；販賣之利得，除被告坦承犯
      行或價量俱臻明確外，委難察得實情，販賣之人從價差或
      量差中牟利之方式雖異，其意圖營利之販賣行為則同一。
      是以因海洛因量微價高，販賣者率有暴利可圖，茍非意圖
      販賣營利，一般人焉有可能甘冒重度刑責而販賣海洛因，
      從而雖被告否認有販賣海洛因之犯行，而無可查證其賣出
      確實賺取差價。惟依前述之推論，本件被告甲○○、戊○○、子○○、庚○○販賣海洛因、被告甲○○、子○○另
      犯販賣甲基安非他命之時當有意圖營利之犯意，自亦足認
      定。
（六）又被告甲○○為警查獲時所扣得如附表一編號一所示之疑
      似海洛因之白粉六包（驗餘合計淨重八點六五公克，空包
      裝重三點四五公克）、被告子○○為警查獲之如附表三編
      號一所示之白粉四包（驗餘合計淨重一點二七公克）、被
      告庚○○為警查獲時所扣得之如附表四編號一所示之白粉
      一包（驗餘合計淨重一點一二公克）經送鑑定結果，均含
      有第一級毒品海洛因成分，此有法務部調查局九十四年九
      月十二日調科壹字第一二００一六四０四號鑑定通知書、
      法務部調查局九十四年九月二十一日調科壹字第一二００
      一六四八九號鑑定通知書、法務部調查局九十四年九月十
      三日調科壹字第一二００一六四０五號鑑定通知書各一紙
      在卷可稽；另扣案之被告甲○○所有之如附表一編號二所
      示之白色或無色透明結晶或結晶性粉末三包（實稱毛重十
      五點零七七公克）、被告子○○所有之如附表三編號二所
      示之白色或無色透明結晶或結晶性粉末九包（實稱毛重十
      二點九九三公克），經送鑑定結果，均檢出甲基安非他命
      成分，此有行政院衛生署管制藥品管理局九十四年九月七
      日管檢字第０九四０００九九０五號、九十四年八月十日
      管檢字第０九四０００八八一０號檢驗成績書各一份在卷
      可稽。此外，復有被告甲○○所有供販賣毒品海洛因所用
      之如附表一編號一所示之第一級毒品海洛因六包（驗餘合
      計淨重八點六五公克）、供販賣第二級毒品所用之如附表
      一編號二所示之第二級毒品甲基安非他命三包（實稱毛重
      十五點零七七公克）、供販賣第一、二級毒品所用之海洛
      因外包裝袋六個（共重三點四五公克）、甲基安非他命外
      包裝袋三個、如附表一編號三所示之磅秤二台、編號四所
      示之空夾鍊袋十一包、編號八所示之行動電話機一具（含
      門號0000000000號之ＳＩＭ卡一張）、被告甲○○所有供被告戊○○使用供販賣第一、二級毒品所用之
      如附表二編號四所示之行動電話機一具（含門號0000
      000000號之ＳＩＭ卡一張）、被告子○○所有供販
      賣之如附表三編號一所示之第一級毒品海洛因四包（驗餘
      合計淨重一點二七公克）、如附表三編號二所示之第二級
      毒品甲基安非他命九包（實稱毛重十二點九九三公克）、
      供其販賣毒品所用之海洛因外包裝袋四個（共重二點三三
      公克）、如附表三編號四所示之電子磅秤一台、編號五所
      示之帳冊小紙張二張、編號六所示之空夾鍊袋一包、編號
      九、十所示之行動電話機二具（含門號00000000
      00號之ＳＩＭ卡一張）、甲基安非他命外包裝袋九個、
      被告庚○○所有供販賣之如附表四編號一所示之第一級毒
      品海洛因一包（驗餘合計淨重一點一二公克）、販賣毒品
      海洛因所用之外包裝袋一個（重零點三二公克）、如附表
      四編號三所示之行動電話機一具（含門號0000000
      000號之ＳＩＭ卡一張）足資佐證，益證被告甲○○、
      戊○○、子○○、庚○○上揭販賣毒品之犯行應非無據。
（七）綜上所述，被告甲○○、戊○○、子○○、庚○○上揭所
      辯，顯均係卸責之詞，不足採信。本件事證明確，被告甲○○、戊○○、子○○、庚○○上揭之犯行，均洵堪認定
      。
二、查海洛因、甲基安非他命各係屬毒品危害防制條例第二條第
    二項第一款、第二款所管制之第一級、第二級毒品。是核被
    告甲○○、戊○○、子○○、庚○○所為，均係犯毒品危害
    防制條例第四條第一項販賣第一級毒品罪；被告甲○○、子
    ○○另各犯毒品危害防制條例第四條第二項販賣第二級毒品
    罪。被告甲○○、戊○○、子○○、庚○○持有海洛因之低
    度行為，應為販賣之高度行為所吸收；被告甲○○、子○○
    持有甲基安非他命之低度行為應為販賣之高度行為所吸收，
    均不另論罪。被告甲○○、戊○○、庚○○就上揭事實欄二
    之（一）所示之販賣海洛因之犯行間、被告甲○○、戊○○
    就上揭事實欄二之（二）、（三）所示之販賣海洛因之犯行
    間，有犯意之聯絡及行為之分擔，均為共同正犯。被告甲○○、戊○○、子○○、庚○○先後多次販賣海洛因之犯行、
    被告甲○○、子○○先後多次販賣甲基安非他命之犯行，均
    時間緊接，方法相同，觸犯構成要件相同之罪名，顯係各基
    於概括之犯意反覆為之，應依連續犯之規定，均論以一罪，
    就被告甲○○、戊○○、子○○、庚○○所犯連續販賣第一
    級毒品罪部分加重其刑（惟其法定刑為死刑或無期徒刑部分
    ，依刑法第六十四條第一項、第六十五條第一項規定，不得
    加重）、並就被告甲○○、子○○販賣第二級毒品罪部分加
    重其刑（惟法定刑無期徒刑部分依法不得加重）。被告甲○○、子○○所各犯上揭販賣第一級毒品罪及販賣第二級毒品
    罪間，均犯意各別，行為互殊，應予分論併罰。又被告甲○○曾於七十九年間，因犯偽造有價證券罪，經臺灣高等法臺
    中分院於八十四年五月八日判處有期徒刑一年九月確定，另
    於八十二年間，因違反槍砲彈藥刀械管制條例案件，經本院
    於九十二年五月十二日判處有期徒刑五月確定，上揭二罪嗣
    於九十二年八月四日定應執行刑有期徒刑二年確定，另於八
    十五年間，因違反妨害兵役治罪條例案件，於八十五年十一
    月十五日經臺灣南投地方法院判處有期徒刑二月確定，經接
    續執行後，於九十三年一月十四日縮短刑期假釋出監，嗣未
    經撤銷假釋，於九十三年十一月九日因縮刑期滿以已執行論
    ；被告子○○前曾於九十一年、九十二年間，各因犯違反毒
    品危害防制條例、偽造文書等罪，先後經法院各判處有期徒
    刑一年二月、五月確定，嗣並經定應執行刑有期徒刑一年五
    月確定，經接續執行後，於九十三年十月二十日縮短刑期假
    釋出監，嗣未經撤銷假釋，於九十四年一月二日因縮刑期滿
    以已執行論；被告庚○○曾於九十一年間，因犯偽造貨幣罪
    ，經本院於九十一年十一月十一日判處有期徒刑二年六月確
    定，於九十三年七月二十日縮短刑期假釋出監，嗣未經撤銷
    假釋，於九十四年一月七日因縮刑期滿以已執行論，有臺灣
    高等法院被告前案紀錄表、臺灣臺中地方法院刑案查註紀錄
    表附卷可稽，被告甲○○、子○○、庚○○各受有期徒刑之
    執行完畢後，五年以內再犯有期徒刑以上之罪，均為累犯，
    各應依法遞加重其刑（惟被告甲○○、戊○○、子○○、庚○○所犯販賣第一級毒品罪，其法定本刑為死刑或無期徒刑
    部分、被告甲○○、子○○所犯販賣第二級毒品罪，其法定
    本刑為無期徒刑部分，依法均不得加重）。再販賣第一級毒
    品罪之法定本刑為死刑或無期徒刑，已如前述，被告戊○○
    雖有上開連續販賣第一級毒品之犯行，然與被告甲○○共同
    販賣第一級毒品海洛因之所得非多，數量亦少，且其僅負責
    接聽電話，其犯罪情節尚屬輕微，只因一時貪念，致罹法定
    刑為死刑或無期徒刑之重典，相對於長期大量販賣毒品之大
    毒梟而言，被告戊○○對社會治安及國民健康之危害較小，
    倘亦處以死刑或無期徒刑，不免過苛，且無從與前開大毒梟
    之惡行有所區隔，是其犯罪情狀在客觀上足以引起一般人之
    同情，情節尚堪憫恕，若處以法定最低度之刑，猶嫌過重，
    爰依刑法第五十九條規定酌量減輕其刑，罰金刑部分並先加
    後減。爰審酌被告甲○○、戊○○、子○○、庚○○明知海
    洛因、甲基安非他命係屬戕害人身心之毒品，竟為貪圖不法
    利益，鋌而走險予以販賣他人施用，危害社會治安及國民健
    康甚鉅，且販賣毒品為世界各國戮力查緝之萬國公罪，海洛
    因、甲基安非他命足以使施用者導致精神障礙、性格異常，
    甚至造成生命危險之生理成癮性及心理依賴性，被告甲○○
    、戊○○、子○○、庚○○之行為嚴重戕害國民身心健康，
    危害社會治安至深且鉅，惡性非輕，並斟酌被告戊○○參與
    之程度非深，於偵查中曾自白共同被告甲○○、庚○○參與
    販毒犯行及被告甲○○、戊○○、子○○、庚○○犯罪後仍
    飾詞卸責，態度非佳等一切情狀，各量處如主文所示之刑，
    又依被告甲○○、子○○、庚○○所犯販賣第一級毒品海洛
    因罪係宣告無期徒刑，爰依刑法第三十七條第一項之規定，
    併予宣告被告甲○○、子○○、庚○○褫奪公權終身，另依
    被告甲○○、子○○所犯販賣第二級毒品毒品之性質、被告
    戊○○所犯販賣第一級毒品性質，本院認均有褫奪公權必要
    ，亦爰各予以宣告褫奪公權，並就被告甲○○、子○○部分
    各定其應執行之刑及褫奪公權，以資懲儆。
三、末查，扣案被告甲○○所有之如附表一編號一所示之第一級
    毒品海洛因六包（驗餘合計淨重八點六五公克）、如附表一
    編號二所示之第二級毒品甲基安非他命三包（實稱毛重十五
    點零七七公克）、被告子○○所有之如附表三編號一所示之
    第一級毒品海洛因四包（驗餘合計淨重一點二七公克）、如
    附表三編號二所示之第二級毒品甲基安非他命九包（實稱毛
    重十二點九九三公克）、被告庚○○所有供販賣之如附表四
    編號一所示之第一級毒品海洛因一包（驗餘合計淨重一點一
    二公克），均屬違禁物，應依毒品危害防制條例第十八條第
    一項前段規定諭知沒收銷燬之。又毒品危害防制條例第十八
    條第一項規定，得諭知沒收銷燬者，以查獲之第一、二級毒
    品及專供製造或施用第一、二級毒品之器具為限，而不及於
    毒品之外包裝，本件扣案之海洛因及甲基安非他命之外包裝
    ，既係用以包裹毒品，防其裸露、潮濕，便於運輸及販賣，
    自係供販賣毒品所用之物，其中屬被告甲○○、子○○、庚○○所有部分，仍應依同條例第十九條第一項之規定諭知沒
    收（最高法院八十八年度臺上字第五０三二號、九十一年度
    臺上字第二０六二號判決意旨參照）。是扣案被告甲○○所
    有供販賣第一、二級毒品所用之海洛因外包裝袋六個（共重
    三點四五公克）、甲基安非他命外包裝袋三個、如附表一編
    號三所示之磅秤二台、編號四所示之空夾鍊袋十一包、編號
    八所示之行動電話機一具（含門號0000000000號
    之ＳＩＭ卡一張）、甲○○所有供戊○○使用之如附表二編
    號四所示之行動電話機一具（含門號0000000000
    號之ＳＩＭ卡一張）；扣案被告子○○所有供其販賣毒品所
    用之海洛因外包裝袋四個（共重二點三三公克）、如附表三
    編號四所示之電子磅秤一台、編號五所示之帳冊小紙張二張
    、編號六所示之空夾鍊袋一包、編號九、十所示之行動電話
    機二具（含門號0000000000號之ＳＩＭ卡一張）
    、甲基安非他命外包裝袋九個；扣案被告庚○○所有之供販
    賣毒品海洛因所用之外包裝袋一個（重零點三二公克）、如
    附表四編號三所示之行動電話機一具（含門號000000
    0000號之ＳＩＭ卡一張），均應依毒品危害防制條例第
    十九條第一項之規定宣告沒收；另被告甲○○因販賣第一級
    毒品所得之財物十九萬八千元、因販賣第二級毒品所得之財
    物二萬元，被告戊○○因販賣第一級毒品所得之財物九萬九
    千元，被告子○○因販賣第一級毒品所得之財物十萬五千元
    、因販賣第二級毒品所得之財物三萬元，被告庚○○因販賣
    第一級毒品所得之財物一萬元，依同條例第十九條第一項之
    規定，各應沒收之，如全部或一部不能沒收時，均以其財產
    抵償之。至另扣案如附表一編號五、六所示之物、如附表二
    編號一至三所示之物、如附表三編號七、八所示之物、如附
    表四編號二所示之物，各係供被告甲○○甲○○、戊○○、
    子○○、庚○○施用毒品所用之物，均業據被告甲○○、戊○○、子○○、庚○○陳明在卷，非屬供本件販賣毒品所用
    之物；又扣案被告甲○○所有之如附表一編號七所示之行動
    電話機一具（門號為0000000000號，含ＳＩＭ卡
    一張）、扣案被告戊○○所有之如附表二編號五所示之行動
    電話機一具（門號為0000000000號，含ＳＩＭ卡
    一張），因無證據證明係供被告甲○○、戊○○為本件犯罪
    所用之物，亦非屬違禁物，爰均不另宣告沒收，附此敘明。
四、
（一）公訴意旨另以：被告甲○○、戊○○尚基於意圖販賣第一
      級毒品海洛因之概括犯意，自九十四年三月初起至同年五
      月中旬某日止，共同連續販賣毒品海洛因予證人辛○○、
      乙○○，因認被告甲○○、戊○○此部分亦涉犯毒品危害
      防制條例第四條第一項之販賣第一級毒品罪嫌；另被告庚○○尚自九十四年三月初起至同年六月十九日止，與被告
      甲○○、戊○○共同販賣毒品海洛因予證人辛○○四次，
      因認被告庚○○此部分亦涉犯毒品危害防制條例第四條第
      一項之販賣第一級毒品罪嫌。
（二）訊據被告甲○○、戊○○、庚○○均堅決否認有此部分之
      販賣毒品海洛因犯行。按犯罪事實應依證據認定之，無證
      據不得認定犯罪事實；又被告之自白，不得作為有罪判決
      之唯一證據，仍應調查其他必要之證據，以察其是否與事
      實相符，刑事訴訟法第一百五十四條第二項、第一百五十
      六條第二項分別定有明文。
（三）經查：
   1、證人即被告戊○○之夫丁○○於本院審理時到庭具結證稱
      ：「（問：戊○○有無工作？）在家照顧我父親。」、「
      （問：九十四年六月底當時有無住家中？）當時她有住臺
      中，也有回國姓，當時她與我吵架，大約四月底吵架。」
      、「（問：九十四年四月底戊○○與你吵架離開家中？）
      是。」、「（問：九十四年四月底離家前，戊○○是否都
      住家中？）是。」、「（問：九十四年六月份戊○○有無
      回家？）偶爾回去一天就走了，回去看我父親。」等語（
      見本院刑事卷二，第一三五頁至一三七頁），且被告甲○○於本院審理時亦附和其說。參以被告戊○○於偵查中係
      供稱：「（問：從何時開始接到向甲○○購買毒品之電話
      ？）九十四年五月中旬開始，最後一次是六月二十五日、
      二十六日。」等語，已足認被告戊○○於九十四年五中旬
      間方至被告甲○○上揭住處幫忙接聽前來購買毒品者之電
      話至明。
   2、雖證人辛○○、乙○○均於警詢、偵查中均證稱係自九十
      四年三月間起即向被告甲○○、戊○○購買毒品云云。然
      其二人警詢、偵查中所述之時間是否係渠等記憶中之時間
      ，已不無可疑，況證人辛○○、乙○○就如何向被告甲○○、戊○○購買毒品之時間、次數、金額等細節先後於警
      詢、偵查、本院審理時所述亦屬不一，則其就此部分有所
      遺忘或誤記，應與常理無悖，自不能僅以證人辛○○、乙○○上揭無法確定之時間陳述，遽以推定被告甲○○、戊○○自九十四年三月間起至同年五月中旬止確有販賣毒品
      海洛因予證人辛○○、乙○○之犯行。
   3、又證人辛○○於警詢、偵查中就向被告甲○○、戊○○購
      買毒品之次數究為四次或五次、由被告庚○○交付其海洛
      因之次數究為一次、二次或三次，先後反覆不一，以人之
      記憶有限之情況，難認證人辛○○已明確證稱被告庚○○
      確有與被告甲○○、戊○○共同販賣毒品海洛因予其施用
      五次之犯行，參以被告庚○○於偵查中係供稱僅代被告甲○○交付毒品予他人施用一次等語，是難僅以證人辛○○
      上開前後不一之證述，遽以推定被告庚○○確有與被告甲○○、戊○○共同販賣毒品海洛因五次予證人辛○○施用
      之犯行。
（四）再者，基於罪疑唯有利於被告之原則，被告甲○○、戊○○確係自九十四年五月中旬起至同年六月間止共同販賣毒
      品海洛因予證人辛○○、乙○○各四次，其二人另與被告
      庚○○於同年五月中旬某日販賣毒品海洛因予於證人辛○○一次等情，已業如前述，復參以上揭所述之被告甲○○
      、戊○○、庚○○之上揭電話監聽紀錄，其時間均集中於
      九十四年五、六月間等情，益徵公訴人所指被告甲○○、
      戊○○自九十四年三月初起至同年五月中旬某日止，即有
      共同連續販賣毒品海洛因予證人辛○○、被告庚○○尚與
      被告甲○○、戊○○自九十四年三月初起至同年六月十九
      日止共同販賣毒品海洛因予證人辛○○四次等犯行應屬無
      據。上揭部分既均不能證明被告甲○○、戊○○、庚○○
      犯罪，自應為無罪之諭知，惟公訴人認此部分與前揭起訴
      有罪部分，具有連續犯之裁判上一罪關係，爰不另為無罪
      之諭知。
、被告丑○○無罪部分：
一、公訴意旨略以：被告丑○○與庚○○共同基於販賣第一級毒
    品海洛因之概括犯意聯絡，連續先後於：（一）於九十四年
    六月下旬某日，由癸○○以其所使用之門號0000000
    000號行動電話，撥打庚○○所使用之門號000000
    0000號行動電話，與庚○○定欲購買數量不詳之海洛因
    一包，價格為二千元，庚○○旋將海洛因置於分裝袋中，攜
    至臺中市○○區○○路一七六巷八八號交付予癸○○，並當
    場收取二千元，再將賣得之價金交予丑○○。（二）復於九
    十四年四月中旬某日起至同年五月中旬某日止，由庚○○先
    以其所使用之門號0000000000號行動電話，撥打
    己○○所使用之門號0000000000號、00000
    00000號行動電話，每次均與庚○○約定欲購買數量不
    詳之海洛因，每次購買海洛因之代價為三千元，待價格、數
    量洽妥後，再由庚○○將丑○○提供之海洛因置於分裝袋中
    ，攜至約定之臺中市○○街或臺中市○○路二六四巷口交付
    己○○。因認被告丑○○與被告庚○○共同涉犯毒品危害防
    制條例第四條第一項之販賣第一級毒品罪嫌。
二、按犯罪事實應依證據認定之，無證據不得認定犯罪事實；不
    能證明被告犯罪者，應諭知無罪之判決；刑事訴訟法第一百
    五十四條第二項、第三百零一條第一項分別定有明文。又按
    認定不利於被告之事實，須依積極證據，苟積極證據不足為
    不利於被告事實之認定時，即應為有利於被告之認定，更不
    必有何有利之證據；另按事實之認定，應憑證據，如未能發
    現相當證據，或證據不足以證明，自不能以推測或擬制之方
    法，以為裁判基礎；復按認定犯罪事實所憑之證據，雖不以
    直接證據為限，間接證據亦包括在內；然而無論直接或間接
    證據，其為訴訟上之證明，須於通常一般之人均不致有所懷
    疑，而得確信其為真實之程度者，始得據為有罪之認定，倘
    其證明尚未達到此一程度，而有合理之懷疑存在時，事實審
    法院復已就其心證上理由予以闡述，敘明其如何無從為有罪
    之確信，因而為無罪之判決，尚不得任意指為違法，最高法
    院著有三十年上字第八一六號判例、四十年臺上字第八六號
     判例、七十六年臺上字第四九八六號判例可資參照。
三、公訴人認被告丑○○與被告庚○○共同涉犯販賣第一級毒品
    罪嫌，無非係以被告庚○○於警詢時之供述、證人癸○○於
    警詢及偵查中之證述、證人己○○於警詢中之證述、證人癸○○於警詢、偵查中之證述、證人癸○○與被告庚○○之通
    訊監察譯文及扣案如附表五所示之物為其主要論據。訊據被
    告丑○○堅詞否認有何與被告庚○○共同販賣海洛因之犯行
    ，辯稱：扣案之磅秤是向他人購買毒品施用之時，要知道購
    買之重量所用，扣案之毒品係供自己施用，與被告庚○○僅
    是朋友，且不認識證人癸○○、己○○，並無販賣第一級毒
    品之犯行等語。
四、經查：
（一）依上揭被告庚○○與證人癸○○之通訊監察譯文所示（即
      被告庚○○0000000000號行動電話與於九十四
      年五月十三日五時三十二分七秒與接聽之證人己○○00
      00000000通話內容，見南縣警刑字第０九四００
      ０九一九五號卷第三二二頁），其內容僅足顯示被告庚○○與證人癸○○間談及買賣海洛因之情，並無提及被告丑
      ○○涉有販賣海洛因予證人癸○○之事實，故尚不能以前
      開通訊監察譯文作為不利被告丑○○之依據。又證人癸○○於警詢、偵查及本院審理中均未曾證稱被告丑○○有與
      被告庚○○共同販賣海洛因予其施用之事實（見南縣警刑
      字第０九四０００九一九五號卷第四八頁至五０頁、九十
      四年度偵字第一０八四七號偵查卷第六一頁至六三頁、本
      院九十五年一月十二日審判筆錄），已難認證人癸○○於
      警詢、偵查中已明確證述被告丑○○有販賣毒品海洛因之
      事實，是僅以證人癸○○上揭之證述，亦無從認定被告丑
      ○○涉有販賣海洛因之犯行。
（二）又被告庚○○雖曾於警詢中供稱：販賣予證人癸○○之毒
      品係向被丑○○拿的，亦曾向被告丑○○購買過毒品海洛
      因一次云云，然被告庚○○於偵查中係供稱：「沒有向丑
      ○○買過毒品。有一個叫『馬路』的，跟他買過一次。」
      、「（問：為何警詢時說有跟『阿水』及『馬路』買過毒
      品？）『阿水』那次是我幫癸○○買二千元。」、「（問
      ：那二千元如何給阿水？）收完錢拿。到臺中市○○路大
      樓給阿水」、「（問：丑○○有免費提供毒品給你？）沒
      有。他很小氣。」、「（問：警詢時為何說丑○○有免費
      提供十五次毒品給你？）沒有。就他抽海洛因煙時，就給
      我吸二口，每次點我都有吸。」等語（見九十四年度偵字
      第一０八四七號偵查卷第六九頁、七０頁）。若被告丑○○真有販賣毒品海洛因一次供被告庚○○施用之情，應認
      被告丑○○有營利之意圖，則以海洛因之價格頗為昂貴之
      情觀之，被告丑○○本身既有在販賣毒品，又何以會無償
      提供毒品海洛因供被告庚○○施用達十五次之多？顯見被
      告庚○○對被告丑○○究係獨自或與其共同販賣海洛因予
      癸○○、是否曾販賣毒品供其施用、是否曾無償提供海洛
      因供其施用等情先後於警詢、偵查中之陳述已屬不一，且
      與常理不符；再參以被告庚○○於本院審理時復已具結證
      稱：並未與被告丑○○共同販賣海洛因予證人癸○○、己○○等語，益徵被告庚○○先後之供述已有瑕疵，是其於
      警詢、偵查中不利被告丑○○之供述既有諸多疑點及瑕疵
      ，尚難逕採為認定被告丑○○確有販賣毒品海洛因之依據
      。
（三）另證人己○○雖亦曾於警詢時證稱：是向被告庚○○購買
      毒品海洛因，惟被告庚○○之老闆為被告丑○○，被告庚○○係替被告丑○○販毒云云。然被告庚○○於警詢、偵
      查中就被告丑○○有無販賣毒品之陳述先後已有不一之情
      ，業如前述，是其針對被告丑○○部分之陳述可信性甚低
      。而證人己○○於警詢中又證稱：「（問：你共向老鷹購
      買毒品之金額多少？次數共幾次？）我向老鷹購買海洛因
      毒品共三次左右，金額約新臺幣三千元。」、「（問：你
      除了向綽號老鷹購買毒品以外，還有向何人購買毒品？）
      之前有向一位綽號阿宗之男子購買。」等語，顯見證人己○○並未直接向被告丑○○購買過毒品甚明，則證人己○○何以知悉被告丑○○即係提供毒品供被告庚○○販賣予
      其施用之人，已不無可疑。另證人己○○於警詢中係證稱
      ：「（問：你是如何認識綽號阿水之男子？）是老鷹介紹
      認識的，老鷹有說要購買可以向我老闆（董仔、水董）阿
      水購買毒品。」、「（問：你如何知道丑○○為庚○○之
      老闆？）庚○○是於九十四年四月二十日帶丑○○我位於
      臺中市○○路二六四巷住處介紹我認識，並說丑○○是我
      老闆，說如果我要毒品可以向我老闆丑○○拿，及說他的
      毒品都是由他的老闆丑○○供應的。」等語，參以證人己○○於警詢中就向被告庚○○購買毒品海洛因之方式、時
      間、地點、次數均已陳述明確等情（見九十四年度偵字第
      一０八四七號偵查卷第二二六頁、二二七頁），則若證人
      己○○上揭於警詢中所述曾見過被告丑○○，且被告庚○○於介紹之時亦告知以後要購買毒品可向被告丑○○購買
      等語為真，何以證人己○○每次購買毒品海洛因均須再經
      由被告庚○○為之，何不直接向被告丑○○購買即可？顯
      見證人己○○此部分之陳述，應屬不實。足見證人己○○
      於警詢時所稱之真意，應係經由被告庚○○之告知而得知
      被告丑○○係被告庚○○之老闆，且向被告庚○○所購買
      之毒品來源係由被告丑○○提供，惟並未親自直接向被告
      丑○○購買海洛因之情。惟參照上述被告庚○○於警詢時
      之陳述並不足採之情，則由證人己○○上開證言以觀，僅
      足證明證人己○○所施用之海洛因確實係由被告庚○○處
      購得，然被告庚○○所販賣之毒品來源究係為何，應屬可
      疑。是尚難僅以證人己○○於警詢時之證述，即認定被告
      丑○○與被告庚○○確有共同販賣海洛因之犯行。
（四）又被告丑○○前已有施用毒品前科，且於本案查獲後，確
      因施用第一、二級毒品罪，經本院判處有期徒刑一年確定
      （定應執行之刑），有本院九十四年度訴字第二七一六號
      刑事判決、臺灣高等法院被告前案紀錄表各一份在卷可稽
      。又本案於九十四年七月四日查獲被告丑○○時，並扣得
      如附表五編號一至四所示之海洛因一包、殘渣袋、磅秤及
      吸管等物，惟被告丑○○自承該等物品係其所有，供己施
      用毒品所用，因被告丑○○於本案查獲時，其本身有施用
      毒品行為，則其為警扣得該供施用之毒品及器具，亦與常
      理無違，況該扣案之毒品海洛因一包之驗餘淨重僅零點七
      二公克，有法務部調查局九十四年九月二十一日調科壹字
      第一二００一六四八八號鑑定通知書一份在卷可稽，其數
      量甚微，當非從事販賣毒品者所常隨身攜帶之數量，是被
      告丑○○辯稱並無販賣毒品海洛因之犯行，該扣案之海洛
      因係供自己施用等語，應屬可採。
五、綜上所述，被告庚○○前後歧異之供述、證人己○○於警詢
    之供述既屬臆測，顯均有瑕疵，已難僅憑其等瑕疵之證言，
    遽認被告丑○○與被告庚○○有共同為上開販賣毒品海洛因
    予證人癸○○、己○○之犯行，而本件就被告丑○○販賣毒
    品部分，檢察官所舉之證據仍有未足，其間仍有合理之懷疑
    存在，亦即依現有證據，尚有合理懷疑之處而無從說服法院
    形成被告丑○○有罪之心證。此外復查無其他積極證據足資
    證明被告丑○○有何販賣毒品海洛因之犯行，既無證據證明
    被告丑○○犯罪，揆諸上揭法條規定，依法自應為被告丑○○無罪之判決。
據上論斷，應依刑事訴訟法第二百九十九條第一項前段、第三百
零一條第一項，毒品危害防制條例第四條第一項、第二項、第十
八條第一項前段、第十九條第一項，刑法第十一條、第二十八條
、第五十六條、第四十七條、第五十九條、第五十一條第四款、
第八款、第三十七條第一項、第二項，判決如主文。
中    華    民    國    95    年    4     月    14    日
                        臺灣臺中地方法院刑事第十一庭
                            審判長法  官  林源森
                                  法  官  丁智慧
                                  法  官  王世華
上正本證明與原本無異。
如不服本判決，應於送達後十日內向本院提出上訴狀（須附繕本
），上訴於臺灣高等法院臺中分院。
                                  書記官  劉易柔
中    華    民    國    95    年    4     月    14    日
附錄法條
毒品危害防制條例第四條
製造、運輸、販賣第一級毒品者，處死刑或無期徒刑；處無期徒
刑者，得併科新臺幣一千萬元以下罰金。
製造、運輸、販賣第二級毒品者，處無期徒刑或七年以上有期徒
刑，得併科新臺幣七百萬元以下罰金。
製造、運輸、販賣第三級毒品者，處五年以上有期徒刑，得併科
新臺幣五百萬元以下罰金。
製造、運輸、販賣第四級毒品者，處三年以上十年以下有期徒刑
，得併科新臺幣三百萬元以下罰金。
製造、運輸、販賣專供製造或施用毒品之器具者，處一年以上七
年以下有期徒刑，得併科新臺幣一百萬元以下罰金。
 前五項之未遂犯罰之。
附表一：被告甲○○所有之物
┌──┬────────────┬───┬───────────────┐
│編號│品名                    │數量  │備註                          │
├──┼────────────┼───┼───────────────┤
│一  │海洛因                  │六包  │合計淨重八點六五公克（空包裝│
│    │                        │      │  重三點四五公克）            │
│    │                        │      │法務部調查局九十四年九月十二│
│    │                        │      │  日調科壹字第一二○○一六四○│
│    │                        │      │  四號鑑定通知書「送驗白粉六包│
│    │                        │      │  均含第一級第六項毒品海洛因成│
│    │                        │      │  分，合計淨重八點六五公克（空│
│    │                        │      │  包裝重三點四五公克），純度百│
│    │                        │      │  分之二二點六八，純質淨重一點│
│    │                        │      │  九六公克。」                │
├──┼────────────┼───┼───────────────┤
│二  │甲基安非他命            │三包  │驗餘實稱毛重十五點零五七公克│
│    │                        │      │行政院衛生署管制藥品管理局九│
│    │                        │      │  十四年九月七日管檢字第○九四│
│    │                        │      │ 0000000號檢驗成績書「 │
│    │                        │      │   稱毛重十五點零七七公克，檢 │
│    │                        │      │   出甲基安非他命（Methamphe  │
│    │                        │      │   tamin e）成分。」          │
│    │                        │      │                              │
│    │                        │      │                              │
├──┼────────────┼───┼───────────────┤
│三  │磅砰                    │二台  │                              │
├──┼────────────┼───┼───────────────┤
│四  │空夾鍊袋                │十一包│                              │
├──┼────────────┼───┼───────────────┤
│五  │安非他命吸食器          │一組  │                              │
├──┼────────────┼───┼───────────────┤
│六  │軟管                    │一條  │                              │
├──┼────────────┼───┼───────────────┤
│七  │SAMSUNG手機             │一支  │含0000000000門號SIM卡一張     │
├──┼────────────┼───┼───────────────┤
│八  │BENQ手機                │一支  │含0000000000門號SIM卡一張     │
│    │（序號000000000000000） │      │                              │
└──┴────────────┴───┴───────────────┘
附表二：在被告戊○○處所扣得之物
┌──┬────────────┬───┬───────────────┐
│編號│品名                    │數量  │備註                          │
├──┼────────────┼───┼───────────────┤
│一  │軟管                    │二條  │                              │
├──┼────────────┼───┼───────────────┤
│二  │削尖吸管                │一支  │                              │
├──┼────────────┼───┼───────────────┤
│三  │玻璃管                  │一個  │                              │
├──┼────────────┼───┼───────────────┤
│四  │MOTOROLA手機            │一支  │含0000000000門號SIM卡一張     │
│    │（序號000000000000000） │      │被告甲○○所有之物            │
├──┼────────────┼───┼───────────────┤
│五  │MOTOROLA手機            │一支  │含0000000000門號SIM卡一張     │
│    │（序號000000000000000） │      │                              │
└──┴────────────┴───┴───────────────┘
附表三：被告子○○所有之物
┌──┬────────────┬───┬───────────────┐
│編號│品名                    │數量  │備註                          │
├──┼────────────┼───┼───────────────┤
│一  │海洛因                  │四包  │合計淨重一點二七公克（空包裝│
│    │                        │      │  重二點三三公克）            │
│    │                        │      │法務部調查局九十四年九月二十│
│    │                        │      │  一日調科壹字第一二○○一六四│
│    │                        │      │  八九號鑑定通知書「送驗白粉四│
│    │                        │      │  包均含第一級第六項毒品海洛因│
│    │                        │      │  成分，合計淨重一點二七公克（│
│    │                        │      │  空包裝重二點三三公克），純度│
│    │                        │      │  百分之四八點八九，純質淨重零│
│    │                        │      │  點六二公克。」              │
├──┼────────────┼───┼───────────────┤
│二  │安非他命                │九包  │合計毛重十二點九九三公克。  │
│    │                        │      │行政院衛生署管制藥品管理局九│
│    │                        │      │  十四年八月十日管檢字第○九四│
│    │                        │      │  0000000號檢驗成績書「│
│    │                        │      │  實稱毛重十二點九九三公克，檢│
│    │                        │      │  出甲基安非他命（Methamphet  │
│    │                        │      │  amine）成分。」             │
│    │                        │      │                              │
│    │                        │      │                              │
├──┼────────────┼───┼───────────────┤
│三  │海洛因殘渣袋            │一個  │                              │
├──┼────────────┼───┼───────────────┤
│四  │電子磅砰                │一台  │                              │
├──┼────────────┼───┼───────────────┤
│五  │帳冊小紙張              │二張  │                              │
├──┼────────────┼───┼───────────────┤
│六  │夾鍊袋                  │一包  │                              │
├──┼────────────┼───┼───────────────┤
│七  │削尖吸管                │二支  │                              │
├──┼────────────┼───┼───────────────┤
│八  │玻璃管                  │一支  │                              │
├──┼────────────┼───┼───────────────┤
│九  │NOKIA手機               │一支  │含0000000000門號SIM卡一張     │
│    │（序號000000000000000） │      │                              │
├──┼────────────┼───┼───────────────┤
│十  │NOKIA手機               │一支  │未搭配門號                    │
│    │（序號000000000000000） │      │                              │
└──┴────────────┴───┴───────────────┘
附表四：被告庚○○所有之物
┌──┬────────────┬───┬───────────────┐
│編號│品名                    │數量  │備註                          │
├──┼────────────┼───┼───────────────┤
│一  │海洛因                  │一包  │淨重一點一二公克（空包裝重零│
│    │                        │      │  點三二公克）                │
│    │                        │      │法務部調查局九十四年九月十三│
│    │                        │      │  日調科壹字第一二○○一六四○│
│    │                        │      │  五號鑑定通知書「送驗白粉一包│
│    │                        │      │  含第一級第六項毒品海洛因成分│
│    │                        │      │  ，淨重一點一二公克（空包裝重│
│    │                        │      │  零點三二公克），純度百分之十│
│    │                        │      │  六點二九，純質淨重零點一八公│
│    │                        │      │  克。」                      │
├──┼────────────┼───┼───────────────┤
│二  │注射針筒                │一支  │                              │
├──┼────────────┼───┼───────────────┤
│三  │SONY手機                │一支  │含0000000000門號SIM卡一張     │
│    │序號00000000000000000   │      │                              │
└──┴────────────┴───┴───────────────┘
附表五；被告丑○○所有之物
┌──┬────────────┬───┬───────────────┐
│編號│品名                    │數量  │備註                          │
├──┼────────────┼───┼───────────────┤
│一  │海洛因                  │一包  │淨重零點七二公克（空包裝重零│
│    │                        │      │  點二二公克）                │
│    │                        │      │法務部調查局九十四年九月二十│
│    │                        │      │  一日調科壹字第一二○○一六四│
│    │                        │      │  八八號鑑定通知書「送驗白粉含│
│    │                        │      │  第一級第六項毒品海洛因成分，│
│    │                        │      │  淨重零點七二公克（空包裝重零│
│    │                        │      │  點二二公克）。」            │
├──┼────────────┼───┼───────────────┤
│二  │海洛因殘渣袋            │二個  │                              │
├──┼────────────┼───┼───────────────┤
│三  │電子磅砰                │一台  │                              │
├──┼────────────┼───┼───────────────┤
│四  │削尖吸管                │三支  │                              │
├──┼────────────┼───┼───────────────┤
│五  │NOKIA手機               │一支  │含0000000000門號SIM卡一張     │
├──┼────────────┼───┼───────────────┤
│六  │NOKIA手機               │一支  │含0000000000門號SIM卡一張     │
│    │（序號:000000000000000）│      │                              │
├──┼────────────┼───┼───────────────┤
│七  │APBW手機                │一支  │含0000000000門號SIM卡一張     │
├──┼────────────┼───┼───────────────┤
│八  │MOTOROLA手機            │一支  │含0000000000門號SIM卡一張     │
│    │（序號:000000000000000）│      │                              │
├──┼────────────┼───┼───────────────┤
│九  │0000000000門號SIM卡     │一張  │                              │
├──┼────────────┼───┼───────────────┤
│十  │收信人丑○○之信封袋    │二個  │                              │
└──┴────────────┴───┴───────────────┘


司法院資訊處製作；財團法人民間司法改革基金會備份。
